---
title: "Càrrega de dades del casos, defuncions i COVID-19"
author: "Pol Riba Mosoll"
date: "9/11/2021"
output: html_document
---

```{r}
library(readxl)
library(dplyr)
```

#### Barcelona: Perfecte

```{r}

# Descarreguem totes les dades

Bcn <- read_excel("C:/Users/polri/Desktop/TFG/Ciutats_Espanyoles/Barcelona/Barcelona_CasosCovid.xlsx")
Bcn_casos <- Bcn[ ,1:2]
Bcn_defuncions <- Bcn[, c(1,9)]
Bcn_pollution <- read.csv2("C:/Users/polri/Desktop/TFG/Ciutats_Espanyoles/Barcelona/AirQuality_Barcelona.csv", sep=";")
Bcn_pcptc <- read_excel("C:/Users/polri/Desktop/TFG/Ciutats_Espanyoles/Barcelona/Barcelona_precipitacio.xlsx")
Bcn_pcptc <- Bcn_pcptc[seq(dim(Bcn_pcptc)[1],1),]
Bcn_temp <- read_excel("C:/Users/polri/Desktop/TFG/Ciutats_Espanyoles/Barcelona/Barcelona_temperatura.xlsx")
Bcn_temp <- Bcn_temp[seq(dim(Bcn_temp)[1],1),]

```

```{r}

#Cambiem els noms de les variables per homogenitzar

names(Bcn_casos)[1]<-paste("Date")
names(Bcn_casos)[2]<-paste("Covid-19 Cases")

names(Bcn_defuncions)[1]<-paste("Date")
names(Bcn_defuncions)[2]<-paste("Covid-19 Deaths")

names(Bcn_pollution)[1]<-paste("Date")
Bcn_pollution$Date <- as.Date(Bcn_pollution$Date ,format="%d/%m/%Y")

names(Bcn_pcptc)[1]<-paste("Date")
names(Bcn_pcptc)[2]<-paste("Precipitation L/m2")

names(Bcn_temp)[1]<-paste("Date")
names(Bcn_temp)[2]<-paste("T. max")
names(Bcn_temp)[3]<-paste("T. min")


# Ajuntem totes les variables per crear el dataframe

BCN <- merge(Bcn_casos, Bcn_defuncions)
BCN <- merge(BCN, Bcn_pcptc)
BCN <- merge(BCN, Bcn_temp)
BCN$Date <- as.Date(BCN$Date)
BCN <- merge(BCN, Bcn_pollution)
library(dplyr)
BCN <- distinct(BCN)
BCN <- BCN[-1, c(-10,-11)]
```



#### Madrid: Perfecte

```{r}

# Descarreguem totes les dades

Madrid <- read_excel("C:/Users/polri/Desktop/TFG/Ciutats_Espanyoles/Madrid/Madrid_CasosCovid.xlsx")
Madrid_casos <- Madrid[ ,1:2]
Madrid_casos <- Madrid_casos[seq(dim(Madrid_casos)[1],1),]
Madrid_pollution <- read.csv2("C:/Users/polri/Desktop/TFG/Ciutats_Espanyoles/Madrid/AirQuality_madrid.csv", sep = ",")
Madrid_temp <- read_excel("C:/Users/polri/Desktop/TFG/Ciutats_Espanyoles/Madrid/Madrid_temperatura.xlsx")
Madrid_pcptc <- read_excel("C:/Users/polri/Desktop/TFG/Ciutats_Espanyoles/Madrid/Madrid_precipitacions.xlsx")
Madrid_pcptc <- Madrid_pcptc[seq(dim(Madrid_pcptc)[1],1),]
Madrid_temp <- Madrid_temp[seq(dim(Madrid_temp)[1],1),]
```

```{r}

# Cambiem els noms de les variables per homogenitzar

names(Madrid_casos)[1]<-paste("Date")
names(Madrid_casos)[2]<-paste("Covid-19 Cases")

names(Madrid_pollution)[1]<-paste("Date")
Madrid_pollution$Date <- as.Date(Madrid_pollution$Date ,format="%Y/%m/%d")

names(Madrid_pcptc)[1]<-paste("Date")
names(Madrid_pcptc)[2]<-paste("Precipitation L/m2")

names(Madrid_temp)[1]<-paste("Date")
names(Madrid_temp)[2]<-paste("T. max")
names(Madrid_temp)[3]<-paste("T. min")


# Ajuntem totes les variables per crear el dataframe

MADRID <- merge(Madrid_casos, Madrid_pcptc)
MADRID  <- merge(MADRID , Madrid_temp)
MADRID $Date <- as.Date(MADRID$Date)
MADRID  <- merge(MADRID , Madrid_pollution)
library(dplyr)
MADRID <- distinct(MADRID)
MADRID <- MADRID[-458, c(-11)]
```



#### Girona: Perfecte

```{r}

# Descarreguem totes les dades

Girona <- read_excel("C:/Users/polri/Desktop/TFG/Ciutats_Espanyoles/Girona/Girona_CasosCovid.xlsx")
Girona_casos <- Girona[ , 1:2]
Girona_defuncions <- Girona[ , c(1,9)]
Girona_pollution <- read.csv2("C:/Users/polri/Desktop/TFG/Ciutats_Espanyoles/Girona/AirQuality_Girona.csv", sep = ",")
Girona_temp <- read_excel("C:/Users/polri/Desktop/TFG/Ciutats_Espanyoles/Girona/Girona_temperatura.xlsx")
Girona_pcptc <- read_excel("C:/Users/polri/Desktop/TFG/Ciutats_Espanyoles/Girona/Girona_precipitacions.xlsx")
Girona_pcptc <- Girona_pcptc[seq(dim(Girona_pcptc)[1],1),]
Girona_temp <- Girona_temp[seq(dim(Girona_temp)[1],1),]

```

```{r}

# Cambiem els noms de les variables per homogenitzar

names(Girona_casos)[1]<-paste("Date")
names(Girona_casos)[2]<-paste("Covid-19 Cases")

names(Girona_defuncions)[1]<-paste("Date")
names(Girona_defuncions)[2]<-paste("Covid-19 Deaths")

names(Girona_pollution)[1]<-paste("Date")
Girona_pollution$Date <- as.Date(Girona_pollution$Date ,format="%Y/%m/%d")

names(Girona_pcptc)[1]<-paste("Date")
names(Girona_pcptc)[2]<-paste("Precipitation L/m2")

names(Girona_temp)[1]<-paste("Date")
names(Girona_temp)[2]<-paste("T. max")
names(Girona_temp)[3]<-paste("T. min")


# Ajuntem totes les variables per crear el dataframe

GIRONA <- merge(Girona_casos, Girona_defuncions)
GIRONA <- merge(GIRONA, Girona_pcptc)
GIRONA <- merge(GIRONA, Girona_temp)
GIRONA$Date <- as.Date(GIRONA$Date)
GIRONA$Date <- as.Date(GIRONA$Date ,format="%Y/%m/%d")
GIRONA <- merge(GIRONA, Girona_pollution)
library(dplyr)
GIRONA <- distinct(GIRONA)
GIRONA <- GIRONA[ ,c(-8,-10,-11)]
```



#### Tarragona: Perfecte

```{r}

# Descarreguem totes les dades

Tgn <- read_excel("C:/Users/polri/Desktop/TFG/Ciutats_Espanyoles/Tarragona/Tarragona_CasosCovid.xlsx")
Tgn_casos <- Tgn[ , 1:2]
Tgn_defuncions <- Tgn[ , c(1,9)]
Tgn_pollution <- read.csv2("C:/Users/polri/Desktop/TFG/Ciutats_Espanyoles/Tarragona/AirQUality_Tarragona.csv", sep = ",")
Tgn_temp <- read_excel("C:/Users/polri/Desktop/TFG/Ciutats_Espanyoles/Tarragona/Tarragona_temperatura.xlsx")
Tgn_pcptc <- read_excel("C:/Users/polri/Desktop/TFG/Ciutats_Espanyoles/Tarragona/Tarragona_precipitacions.xlsx")
Tgn_pcptc <- Tgn_pcptc[seq(dim(Tgn_pcptc)[1],1),]
Tgn_temp <- Tgn_temp[seq(dim(Tgn_temp)[1],1),]

```

```{r}

# Cambiem els noms de les variables per homogenitzar

names(Tgn_casos)[1]<-paste("Date")
names(Tgn_casos)[2]<-paste("Covid-19 Cases")

names(Tgn_defuncions)[1]<-paste("Date")
names(Tgn_defuncions)[2]<-paste("Covid-19 Deaths")

names(Tgn_pollution)[1]<-paste("Date")
Tgn_pollution$Date <- as.Date(Tgn_pollution$Date ,format="%Y/%m/%d")

names(Tgn_pcptc)[1]<-paste("Date")
names(Tgn_pcptc)[2]<-paste("Precipitation L/m2")

names(Tgn_temp)[1]<-paste("Date")
names(Tgn_temp)[2]<-paste("T. max")
names(Tgn_temp)[3]<-paste("T. min")


# Ajuntem totes les variables per crear el dataframe

TARRAGONA <- merge(Tgn_casos, Tgn_defuncions)
TARRAGONA <- merge(TARRAGONA, Tgn_pcptc)
TARRAGONA <- merge(TARRAGONA, Tgn_temp)
TARRAGONA$Date <- as.Date(TARRAGONA$Date)
TARRAGONA <- merge(TARRAGONA, Tgn_pollution)
library(dplyr)
TARRAGONA <- distinct(TARRAGONA)
TARRAGONA <- TARRAGONA[,c(-7,-11,-12)]
```



#### Lleida: Perfecte

```{r}

# Descarreguem totes les dades

Lleida <- read_excel("C:/Users/polri/Desktop/TFG/Ciutats_Espanyoles/Lleida/Lleida_CasosCovid.xlsx")
Lleida_casos <- Lleida[ , 1:2]
Lleida_defuncions <- Lleida[ , c(1,9)]
Lleida_pollution <- read.csv2("C:/Users/polri/Desktop/TFG/Ciutats_Espanyoles/Lleida/AirQUality_Lleida.csv", sep = ",")
Lleida_temp <- read_excel("C:/Users/polri/Desktop/TFG/Ciutats_Espanyoles/Lleida/Lleida_temperatura.xlsx")
Lleida_pcptc <- read_excel("C:/Users/polri/Desktop/TFG/Ciutats_Espanyoles/Lleida/Lleida_precipitacions.xlsx")
Lleida_pcptc <- Lleida_pcptc[seq(dim(Lleida_pcptc)[1],1),]
Lleida_temp <- Lleida_temp[seq(dim(Lleida_temp)[1],1),]
```


```{r}

# Cambiem els noms de les variables per homogenitzar

names(Lleida_casos)[1]<-paste("Date")
names(Lleida_casos)[2]<-paste("Covid-19 Cases")

names(Lleida_defuncions)[1]<-paste("Date")
names(Lleida_defuncions)[2]<-paste("Covid-19 Deaths")

names(Lleida_pollution)[1]<-paste("Date")
Lleida_pollution$Date <- as.Date(Lleida_pollution$Date ,format="%Y/%m/%d")

names(Lleida_pcptc)[1]<-paste("Date")
names(Lleida_pcptc)[2]<-paste("Precipitation L/m2")

names(Lleida_temp)[1]<-paste("Date")
names(Lleida_temp)[2]<-paste("T. max")
names(Lleida_temp)[3]<-paste("T. min")


# Ajuntem totes les variables per crear el dataframe

LLEIDA <- merge(Lleida_casos, Lleida_defuncions)
LLEIDA <- merge(LLEIDA, Lleida_pcptc)
LLEIDA <- merge(LLEIDA, Lleida_temp)
LLEIDA$Date <- as.Date(LLEIDA$Date)
LLEIDA <- merge(LLEIDA, Lleida_pollution)
library(dplyr)
LLEIDA <- distinct(LLEIDA)
LLEIDA <- LLEIDA[ , c(-10,-11)]
```



#### Bilbao: Perfecte

```{r}

# Descarreguem totes les dades

Bilbao <- read_excel("C:/Users/polri/Desktop/TFG/Ciutats_Espanyoles/Bilbao/Bilbao_CasosCovid.xlsx")
Bilbao_casos <- Bilbao[ , 1:2]
Bilbao_casos <- Bilbao_casos[seq(dim(Bilbao_casos)[1],1),]
Bilbao_pollution <- read.csv2("C:/Users/polri/Desktop/TFG/Ciutats_Espanyoles/Bilbao/AirQUality_Bilbao.csv", sep = ",")
Bilbao_temp <- read_excel("C:/Users/polri/Desktop/TFG/Ciutats_Espanyoles/Bilbao/Bilbao_temperatura.xlsx")
Bilbao_pcptc <- read_excel("C:/Users/polri/Desktop/TFG/Ciutats_Espanyoles/Bilbao/Bilbao_precipitacions.xlsx")
Bilbao_pcptc <- Bilbao_pcptc[seq(dim(Bilbao_pcptc)[1],1),]
Bilbao_temp <- Bilbao_temp[seq(dim(Bilbao_temp)[1],1),]
```

```{r}

# Cambiem els noms de les variables per homogenitzar

names(Bilbao_casos)[1]<-paste("Date")
names(Bilbao_casos)[2]<-paste("Covid-19 Cases")

names(Bilbao_pollution)[1]<-paste("Date")
Bilbao_pollution$Date <- as.Date(Bilbao_pollution$Date ,format="%Y/%m/%d")

names(Bilbao_pcptc)[1]<-paste("Date")
names(Bilbao_pcptc)[2]<-paste("Precipitation L/m2")

names(Bilbao_temp)[1]<-paste("Date")
names(Bilbao_temp)[2]<-paste("T. max")
names(Bilbao_temp)[3]<-paste("T. min")
Bilbao_casos$Date <- as.Date(Bilbao_casos$Date ,format="%Y/%m/%d")
Bilbao_pcptc$Date <- as.Date(Bilbao_pcptc$Date ,format="%Y/%m/%d")

# Ajuntem totes les variables per crear el dataframe

BILBAO <- merge(Bilbao_casos, Bilbao_pcptc)
BILBAO <- merge(BILBAO, Bilbao_pollution)
BILBAO$Date <- as.Date(BILBAO$Date)
Bilbao_temp$Date <- as.Date(Bilbao_temp$Date)
BILBAO <- merge(BILBAO, Bilbao_temp)
library(dplyr)
BILBAO <- distinct(BILBAO)
BILBAO <- BILBAO[,-9]
```



#### Donostia: Perfecte

```{r}
# Descarreguem totes les dades

Donostia <- read_excel("C:/Users/polri/Desktop/TFG/Ciutats_Espanyoles/Donostia/Donostia.xlsx")
Donostia_casos <- Donostia[,1:2]
Donostia_casos <- Donostia_casos[seq(dim(Donostia_casos)[1],1),]
Donostia_casos <- Donostia_casos[c(-1,-2),]
Donostia_pollution <- read.csv2("C:/Users/polri/Desktop/TFG/Ciutats_Espanyoles/Donostia/AirQUality_Donostia.csv", sep = ",")
Donostia_temp <- read_excel("C:/Users/polri/Desktop/TFG/Ciutats_Espanyoles/Donostia/Donostia_temperatura.xlsx")
Donostia_pcptc <- read_excel("C:/Users/polri/Desktop/TFG/Ciutats_Espanyoles/Donostia/Donostia_precipitacions.xlsx")
Donostia_pcptc <- Donostia_pcptc[seq(dim(Donostia_pcptc)[1],1),]
Donostia_temp <- Donostia_temp[seq(dim(Donostia_temp)[1],1),]

```

```{r}

# Cambiem els noms de les variables per homogenitzar

names(Donostia_casos)[1]<-paste("Date")
names(Donostia_casos)[2]<-paste("Covid-19 Cases")

names(Donostia_pollution)[1]<-paste("Date")
Donostia_pollution$Date <- as.Date(Donostia_pollution$Date ,format="%Y/%m/%d")

names(Donostia_pcptc)[1]<-paste("Date")
names(Donostia_pcptc)[2]<-paste("Precipitation L/m2")

names(Donostia_temp)[1]<-paste("Date")
names(Donostia_temp)[2]<-paste("T. max")
names(Donostia_temp)[3]<-paste("T. min")
Donostia_casos$Date <- as.Date(Donostia_casos$Date ,format="%Y/%m/%d")
Donostia_pcptc$Date <- as.Date(Donostia_pcptc$Date ,format="%Y/%m/%d")

# Ajuntem totes les variables per crear el dataframe

DONOSTIA <- merge(Donostia_casos, Donostia_pcptc)
DONOSTIA <- merge(DONOSTIA, Donostia_pollution)
DONOSTIA$Date <- as.Date(DONOSTIA$Date)
Donostia_temp$Date <- as.Date(Donostia_temp$Date)
DONOSTIA <- merge(DONOSTIA, Donostia_temp)
library(dplyr)
DONOSTIA <- distinct(DONOSTIA)
DONOSTIA <- DONOSTIA[ ,c(-4,-5,-6,-7,-8,-9,-16)]
```




#### Murcia: Perfecte

```{r}

# Descarreguem totes les dades

Murcia_casos <- read_excel("C:/Users/polri/Desktop/TFG/Ciutats_Espanyoles/Murcia/CasosCovid_Murcia.xlsx")
Murcia_defuncions <- read.csv2("C:/Users/polri/Desktop/TFG/Ciutats_Espanyoles/Murcia/DefuncionsCovid_Murcia.csv")
Murcia_pollution <- read.csv2("C:/Users/polri/Desktop/TFG/Ciutats_Espanyoles/Murcia/Murcia_pollution.csv")
Murcia_temp <- read_excel("C:/Users/polri/Desktop/TFG/Ciutats_Espanyoles/Murcia/Murcia_tempertura.xlsx")
Murcia_pcptc <- read_excel("C:/Users/polri/Desktop/TFG/Ciutats_Espanyoles/Murcia/Murcia_precipitacions.xlsx")
Murcia_pcptc <- Murcia_pcptc[seq(dim(Murcia_pcptc)[1],1),]
Murcia_temp <- Murcia_temp[seq(dim(Murcia_temp)[1],1),]

```

```{r}

# Cambiem els noms de les variables per homogenitzar

names(Murcia_casos)[1]<-paste("Date")
names(Murcia_casos)[2]<-paste("Covid-19 Cases")

names(Murcia_defuncions)[1]<-paste("Date")
names(Murcia_defuncions)[2]<-paste("Covid-19 Deaths")
Murcia_defuncions <- Murcia_defuncions[ , c(-3,-4,-5,-6)]

names(Murcia_pcptc)[1]<-paste("Date")
names(Murcia_pcptc)[2]<-paste("Precipitation L/m2")

names(Murcia_temp)[1]<-paste("Date")
names(Murcia_temp)[2]<-paste("T. max")
names(Murcia_temp)[3]<-paste("T. min")

names(Murcia_pollution)[1]<-paste("Date")

Murcia_pollution$Date <- as.Date(Murcia_pollution$Date) # ,format="%d/%m/%Y")
Murcia_defuncions$Date <- as.Date(Murcia_defuncions$Date ,format="%d/%m/%Y")
Murcia_casos$Date <- as.Date(Murcia_casos$Date,format="%d/%m/%Y")
Murcia_pcptc$Date <- as.Date(Murcia_pcptc$Date ,format="%d/%m/%Y")
Murcia_temp$Date <- as.Date(Murcia_temp$Date, format="%d/%m/%Y")


# Ajuntem totes les variables per crear el dataframe

MURCIA <- merge(Murcia_casos, Murcia_defuncions)
MURCIA <- merge(MURCIA, Murcia_pcptc)
MURCIA <- merge(MURCIA, Murcia_temp)
MURCIA <- merge(MURCIA, Murcia_pollution)
library(dplyr)
MURCIA <- distinct(MURCIA)
MURCIA <- MURCIA[,-11]

```



#### Santander: Problemes amb el format de les dates de casos i també en els casos

```{r}

# Descarreguem totes les dades

Std_casos <- read.csv2("C:/Users/polri/Desktop/TFG/Ciutats_Espanyoles/Santander/Santander_CasosCovid.csv", sep = ";", header = T)
Std_defuncions <- read.csv2("C:/Users/polri/Desktop/TFG/Ciutats_Espanyoles/Santander/Santander_DefuncionsCovid.csv", sep = ";", header = T)
Std_pollution <- read.csv2("C:/Users/polri/Desktop/TFG/Ciutats_Espanyoles/Santander/AirQUality_Santander.csv", sep = ";")
Std_temp <- read_excel("C:/Users/polri/Desktop/TFG/Ciutats_Espanyoles/Santander/Santander_temperatura.xlsx")
Std_pcptc <- read_excel("C:/Users/polri/Desktop/TFG/Ciutats_Espanyoles/Santander/Santander_precipitacions.xlsx")
Std_pcptc <- Std_pcptc[seq(dim(Std_pcptc)[1],1),]
Std_temp <- Std_temp[seq(dim(Std_temp)[1],1),]

```

```{r}

# Cambiem els noms de les variables per homogenitzar

names(Std_casos)[1]<-paste("Date")
names(Std_casos)[2]<-paste("Covid-19 Cases")

names(Std_defuncions)[1]<-paste("Date")
names(Std_defuncions)[2]<-paste("Covid-19 Deaths")

names(Std_pcptc)[1]<-paste("Date")
names(Std_pcptc)[2]<-paste("Precipitation L/m2")

names(Std_temp)[1]<-paste("Date")
names(Std_temp)[2]<-paste("T. max")
names(Std_temp)[3]<-paste("T. min")

names(Std_pollution)[1]<-paste("Date")

Std_casos$Date <- as.Date(Std_casos$Date) #, format="%Y/%m/%d")
Std_defuncions$Date <- as.Date(Std_defuncions$Date) #, format="%Y/%m/%d")
Std_pcptc$Date <- as.Date(Std_pcptc$Date,format="%Y/%m/%d")
Std_temp$Date <- as.Date(Std_temp$Date, format="%Y/%m/%d")
Std_pollution$Date <- as.Date(Std_pollution$Date) #, format="%Y/%m/%d")


# Ajuntem totes les variables per crear el dataframe

SANTANDER <- merge(Std_casos, Std_defuncions)
SANTANDER <- merge(SANTANDER, Std_temp)
SANTANDER <- merge(SANTANDER, Std_pcptc)
SANTANDER <- merge(SANTANDER, Std_pollution)
library(dplyr)
SANTANDER <- distinct(SANTANDER)
SANTANDER <- SANTANDER[,c(-10,-11)]

```



#### Ourense: Perfecte

```{r}

# Descarreguem totes les dades

library(readxl)
Ourense_casos <- read_excel("C:/Users/polri/Desktop/TFG/Ciutats_Espanyoles/Ourense/Ourense_CasosCovid.xlsx")
Ourense_casos <- Ourense_casos[seq(dim(Ourense_casos)[1],1),]
Ourense_pollution <- read.csv2("C:/Users/polri/Desktop/TFG/Ciutats_Espanyoles/Ourense/AirQUality_Ourense.csv", sep = ",")
Ourense_pollution <- Ourense_pollution[c(1:684, 1404:1409),] 
Ourense_temp <- read_excel("C:/Users/polri/Desktop/TFG/Ciutats_Espanyoles/Ourense/Ourense_temperatura.xlsx")
Ourense_pcptc <- read_excel("C:/Users/polri/Desktop/TFG/Ciutats_Espanyoles/Ourense/Ourense_precipitacions.xlsx")
Ourense_pcptc <- Ourense_pcptc[seq(dim(Ourense_pcptc)[1],1),]
Ourense_temp <- Ourense_temp[seq(dim(Ourense_temp)[1],1),]
Ourense_humidity <- read.csv2("C:/Users/polri/Desktop/TFG/Ciutats_Espanyoles/Ourense/Ourense_humitat.csv")

```

```{r}

# Aconseguim el mateix interval per a totes les dades

Ourense_casos <- Ourense_casos[35:543, ]
Ourense_pollution<- Ourense_pollution[seq(dim(Ourense_pollution)[1],1),]
Ourense_pcptc <- Ourense_pcptc[1:536,]
Ourense_temp <- Ourense_temp[1:537, ]

# Cambiem els noms de les variables per homogenitzar

names(Ourense_casos)[1]<-paste("Date")
names(Ourense_casos)[2]<-paste("Covid-19 Cases")

names(Ourense_pollution)[1]<-paste("Date")
Ourense_pollution$Date <- as.Date(Ourense_pollution$Date ,format="%Y/%m/%d")

names(Ourense_pcptc)[1]<-paste("Date")
names(Ourense_pcptc)[2]<-paste("Precipitation L/m2")

names(Ourense_temp)[1]<-paste("Date")
names(Ourense_temp)[2]<-paste("T. max")
names(Ourense_temp)[3]<-paste("T. min")

names(Ourense_humidity)[1]<-paste("Date")
names(Ourense_humidity)[2]<-paste("Relative humidity 1,5m")
Ourense_humidity$Date <- as.Date(Ourense_humidity$Date ,format="%d/%m/%Y")

# Ajuntem totes les variables per crear el dataframe

OURENSE <- merge(Ourense_casos, Ourense_pcptc)
OURENSE <- merge(OURENSE, Ourense_temp)
OURENSE$Date <- as.Date(OURENSE$Date)
OURENSE <- merge(OURENSE, Ourense_pollution)
OURENSE <- merge(OURENSE, Ourense_humidity)
library(dplyr)
OURENSE <- distinct(OURENSE)
```




#### Pontevedra: Perfecte

```{r}

# Descarreguem totes les dades

library(readxl)
Pontevedra_casos <- read_excel("C:/Users/polri/Desktop/TFG/Ciutats_Espanyoles/Pontevedra/Pontevedra_CasosCovid.xlsx")
Pontevedra_casos <- Pontevedra_casos[seq(dim(Pontevedra_casos)[1],1),]
Pontevedra_pollution <- read.csv2("C:/Users/polri/Desktop/TFG/Ciutats_Espanyoles/Pontevedra/AirQUality_Pontevedra.csv", sep = ",")
Pontevedra_pollution <- Pontevedra_pollution[c(1:684, 1404:1409),] 
Pontevedra_temp <- read_excel("C:/Users/polri/Desktop/TFG/Ciutats_Espanyoles/Pontevedra/Pontevedra_temperatura.xlsx")
Pontevedra_pcptc <- read_excel("C:/Users/polri/Desktop/TFG/Ciutats_Espanyoles/Pontevedra/Pontevedra_precipitacions.xlsx")
Pontevedra_pcptc <- Pontevedra_pcptc[seq(dim(Pontevedra_pcptc)[1],1),]
Pontevedra_temp <- Pontevedra_temp[seq(dim(Pontevedra_temp)[1],1),]
Pontevedra_pollution<- Pontevedra_pollution[seq(dim(Pontevedra_pollution)[1],1),]
Pontevedra_humidity <- read.csv2("C:/Users/polri/Desktop/TFG/Ciutats_Espanyoles/Pontevedra/Pontevedra_humitat.csv")

```

```{r}

#Cambiem els noms de les variables per homogenitzar

names(Pontevedra_casos)[1]<-paste("Date")
names(Pontevedra_casos)[2]<-paste("Covid-19 Cases")

names(Pontevedra_pollution)[1]<-paste("Date")
Pontevedra_pollution$Date <- as.Date(Pontevedra_pollution$Date ,format="%Y/%m/%d")

names(Pontevedra_pcptc)[1]<-paste("Date")
names(Pontevedra_pcptc)[2]<-paste("Precipitation L/m2")

names(Pontevedra_temp)[1]<-paste("Date")
names(Pontevedra_temp)[2]<-paste("T. max")
names(Pontevedra_temp)[3]<-paste("T. min")

names(Pontevedra_humidity)[1]<-paste("Date")
names(Pontevedra_humidity)[2]<-paste("Relative humidity 1,5m")
Pontevedra_humidity$Date <- as.Date(Pontevedra_humidity$Date ,format="%d/%m/%Y")


# Ajuntem totes les variables per crear el dataframe

PONTEVEDRA <- merge(Pontevedra_casos, Pontevedra_pcptc)
PONTEVEDRA <- merge(PONTEVEDRA, Pontevedra_temp)
PONTEVEDRA$Date <- as.Date(PONTEVEDRA$Date)
PONTEVEDRA <- merge(PONTEVEDRA, Pontevedra_pollution)
PONTEVEDRA <- merge(PONTEVEDRA, Pontevedra_humidity)
library(dplyr)
PONTEVEDRA <- distinct(PONTEVEDRA)
```



#### Vigo: Perfecte

```{r}
# Descarreguem totes les dades

library(readxl)
Vigo_casos <- read_excel("C:/Users/polri/Desktop/TFG/Ciutats_Espanyoles/Vigo/Vigo_CasosCovid.xlsx")
Vigo_casos <- Vigo_casos[seq(dim(Vigo_casos)[1],1),]
Vigo_pollution <- read.csv2("C:/Users/polri/Desktop/TFG/Ciutats_Espanyoles/Vigo/AirQUality_Vigo.csv", sep = ",")
Vigo_pollution <- Vigo_pollution[c(1:684, 1404:1409),] 
Vigo_temp <- read_excel("C:/Users/polri/Desktop/TFG/Ciutats_Espanyoles/Vigo/Vigo_temperatura.xlsx")
Vigo_pcptc <- read_excel("C:/Users/polri/Desktop/TFG/Ciutats_Espanyoles/Vigo/Vigo_precipitacions.xlsx")
Vigo_pcptc <- Vigo_pcptc[seq(dim(Vigo_pcptc)[1],1),]
Vigo_temp <- Vigo_temp[seq(dim(Vigo_temp)[1],1),]
Vigo_pollution<- Vigo_pollution[seq(dim(Vigo_pollution)[1],1),]
Vigo_humidity <- read.csv2("C:/Users/polri/Desktop/TFG/Ciutats_Espanyoles/Vigo/Vigo_humitat.csv")
Vigo_humidity <- Vigo_humidity[1:688,]


```

```{r}

#Cambiem els noms de les variables per homogenitzar

names(Vigo_casos)[1]<-paste("Date")
names(Vigo_casos)[2]<-paste("Covid-19 Cases")

names(Vigo_pollution)[1]<-paste("Date")
Vigo_pollution$Date <- as.Date(Vigo_pollution$Date ,format="%Y/%m/%d")

names(Vigo_pcptc)[1]<-paste("Date")
names(Vigo_pcptc)[2]<-paste("Precipitation L/m2")

names(Vigo_temp)[1]<-paste("Date")
names(Vigo_temp)[2]<-paste("T. max")
names(Vigo_temp)[3]<-paste("T. min")

names(Vigo_humidity)[1]<-paste("Date")
names(Vigo_humidity)[2]<-paste("Relative humidity 1,5m")
Vigo_humidity$Date <- as.Date(Vigo_humidity$Date ,format="%d/%m/%Y")

# Ajuntem totes les variables per crear el dataframe

VIGO <- merge(Vigo_casos, Vigo_pcptc)
VIGO <- merge(VIGO, Vigo_temp)
VIGO$Date <- as.Date(VIGO$Date)
VIGO <- merge(VIGO, Vigo_pollution)
VIGO <- merge(VIGO,Vigo_humidity)
library(dplyr)
VIGO <- distinct(VIGO)


```




#### Ceuta: Perfecte
```{r}
# Descarreguem totes les dades

library(readxl)
Ceuta_casos <- read.csv2("C:/Users/polri/Desktop/TFG/Ciutats_Espanyoles/Ceuta/CasosCovid_Ceuta.csv")
Ceuta_defuncions <- read.csv2("C:/Users/polri/Desktop/TFG/Ciutats_Espanyoles/Ceuta/DefuncionsCovid_Ceuta.csv")
Ceuta_pollution <- read.csv2("C:/Users/polri/Desktop/TFG/Ciutats_Espanyoles/Ceuta/Ceuta_pollution.csv", sep=";")
Ceuta_pcptc <- read_excel("C:/Users/polri/Desktop/TFG/Ciutats_Espanyoles/Ceuta/Ceuta_precipitacions.xlsx")
Ceuta_pcptc <- Ceuta_pcptc[seq(dim(Ceuta_pcptc)[1],1),]
Ceuta_temp <- read_excel("C:/Users/polri/Desktop/TFG/Ciutats_Espanyoles/Ceuta/Ceuta_temperatura.xlsx")
Ceuta_temp <- Ceuta_temp[seq(dim(Ceuta_temp)[1],1),]
Ceuta_pollution$pm10 <- as.numeric(Ceuta_pollution$pm10)
```

```{r}

#Cambiem els noms de les variables per homogenitzar

names(Ceuta_casos)[1]<-paste("Date")
names(Ceuta_casos)[2]<-paste("Covid-19 Cases")
Ceuta_casos$Date <- as.Date(Ceuta_casos$Date ,format="%d/%m/%Y")

names(Ceuta_defuncions)[1]<-paste("Date")
names(Ceuta_defuncions)[2]<-paste("Covid-19 Deaths")
Ceuta_defuncions$Date <- as.Date(Ceuta_defuncions$Date ,format="%d/%m/%Y")

names(Ceuta_pollution)[1]<-paste("Date")
Ceuta_pollution$Date <- as.Date(Ceuta_pollution$Date) # ,format="%Y/%m/%d")

names(Ceuta_pcptc)[1]<-paste("Date")
names(Ceuta_pcptc)[2]<-paste("Precipitation L/m2")
Ceuta_pcptc$Date <- as.Date(Ceuta_pcptc$Date ,format="%Y/%m/%d")

names(Ceuta_temp)[1]<-paste("Date")
names(Ceuta_temp)[2]<-paste("T. max")
names(Ceuta_temp)[3]<-paste("T. min")
Ceuta_temp$Date <- as.Date(Ceuta_temp$Date ,format="%Y/%m/%d")


# Ajuntem totes les variables per crear el dataframe

CEUTA <- merge(Ceuta_casos, Ceuta_defuncions)
CEUTA <- merge(CEUTA, Ceuta_pcptc)
CEUTA <- merge(CEUTA, Ceuta_temp)
CEUTA$Date <- as.Date(CEUTA$Date)
CEUTA <- merge(CEUTA, Ceuta_pollution)
library(dplyr)
CEUTA <- distinct(CEUTA)
CEUTA <- CEUTA[, -c(7,9,10)]
```




### EXPLORATORY DATA ANALYSIS

#### Introduction

Exploratory Data Analysis (EDA) is a visualization and transformation process which helps to explore your data in a systematic way.
EDA is not a formal process with certain rules. During the EDA process, we have to feel free to investigate questions we have about the data, and every idea that comes across. Once we obtain results, we can focus in new questions or productive areas.
Data cleaning and data quality are just some of the sections which are treated in the EDA process.
First we generate questions about the data we are working with.
Second we search for the answers to the previous questions by transforming, visualizing and modeling your data.
Finally, use what we have learned to refine questions and/or generate new questions.

```{r}
library(tidyverse)
```


#### Questions

We want to know if there is a relationship between the cases and deaths of COVID-19 and the variables pollution, temperature, precipitation and humidity. Some scientific articles that we have previously commented demonstrate relationships between these variables, that is why we are going to try demonstrating these relationships for Spanish cities.


#### Variation

Variation measures the tendency of the values of a variable to change from one measurement to an other, and shows how data is dispersed, or spread out. In statistics, variance measures variability from the mean value of the data. Variation and variance are similar concepts but are not the same.



#### Distribution visualitsation

COVID-19 Cases

```{r}
library(ggplot2)

# BARCELONA
BCN$`Covid-19 Cases` <- as.numeric(BCN$`Covid-19 Cases`)
ggplot(BCN, aes(x=`Covid-19 Cases`)) + geom_histogram(color="gray", fill= "cornsilk", binwidth=10, breaks=c(0,250,500,750,1000,1250,1500,1750,2000,2250,2500,2750,3000,3250)) +
labs(title="COVID-19 Cases in Barcelona",x="Daily Covid-19 Cases", y = "Number of days")+
theme_classic() +
theme(plot.title = element_text(hjust = 0.5))+
theme(axis.title = element_text(size = 12)) 

# BILBAO
BILBAO$`Covid-19 Cases` <- as.numeric(BILBAO$`Covid-19 Cases`)
ggplot(BILBAO, aes(x=`Covid-19 Cases`)) + 
geom_histogram(color="gray", fill= "cornsilk", binwidth=10, breaks=c(0,50,100,150,200,250,300,350)) +
labs(title="COVID-19 Cases in Bilbao",x="Daily Covid-19 Cases", y = "Number of days")+
theme_classic() +
theme(plot.title = element_text(hjust = 0.5))+
theme(axis.title = element_text(size = 12)) 

# CEUTA
CEUTA$`Covid-19 Cases` <- as.numeric(CEUTA$`Covid-19 Cases`)
ggplot(CEUTA, aes(x=`Covid-19 Cases`)) + geom_histogram(color="grey", fill= "cornsilk", binwidth=2) +
labs(title="COVID-19 Cases in Ceuta",x="Daily Covid-19 Cases", y = "Number of day")+
theme_classic() +
theme(plot.title = element_text(hjust = 0.5))+
theme(axis.title = element_text(size = 12))

# DONOSTIA
DONOSTIA$`Covid-19 Cases` <- as.numeric(DONOSTIA$`Covid-19 Cases`)
ggplot(DONOSTIA, aes(x=`Covid-19 Cases`)) + 
geom_histogram(color="gray", fill= "cornsilk", binwidth=10, breaks=c(0,50,100,150,200,250)) +
labs(title="COVID-19 Cases in Donostia",x="Daily Covid-19 Cases", y = "Number of days")+
theme_classic() +
theme(plot.title = element_text(hjust = 0.5))+
theme(axis.title = element_text(size = 12)) 

# GIRONA
GIRONA$`Covid-19 Cases` <- as.numeric(GIRONA$`Covid-19 Cases`)
ggplot(GIRONA, aes(x=`Covid-19 Cases`)) + 
geom_histogram(color="gray", fill= "cornsilk", binwidth=10, breaks=c(0,50,100,150,200,250)) +
labs(title="COVID-19 Cases in Girona",x="Daily Covid-19 Cases", y = "Number of days")+
theme_classic() +
theme(plot.title = element_text(hjust = 0.5))+
theme(axis.title = element_text(size = 12)) 

# LLEIDA
LLEIDA$`Covid-19 Cases` <- as.numeric(LLEIDA$`Covid-19 Cases`)
ggplot(LLEIDA, aes(x=`Covid-19 Cases`)) + 
geom_histogram(color="gray", fill= "cornsilk", binwidth=10, breaks=c(0,50,100,150,200,250,300,350,400)) +
labs(title="COVID-19 Cases in Lleida",x="Daily Covid-19 Cases", y = "Number of days")+
theme_classic() +
theme(plot.title = element_text(hjust = 0.5))+
theme(axis.title = element_text(size = 12)) 

# MADRID
MADRID$`Covid-19 Cases` <- as.numeric(MADRID$`Covid-19 Cases`)
ggplot(MADRID, aes(x=`Covid-19 Cases`)) + 
geom_histogram(color="gray", fill= "cornsilk", binwidth=10, breaks=c(0,500,1000,1500,2000,2500,3000,3500,4000, 4500,5000,5500,6000,6500.7000,7500,8000,8500,9000)) +
labs(title="COVID-19 Cases in Madrid",x="Daily Covid-19 Cases", y = "Number of days")+
theme_classic() +
theme(plot.title = element_text(hjust = 0.5))+
theme(axis.title = element_text(size = 12)) 

# MURCIA
MURCIA$`Covid-19 Cases` <- as.numeric(MURCIA$`Covid-19 Cases`)
ggplot(MURCIA, aes(x=`Covid-19 Cases`)) + 
geom_histogram(color="gray", fill= "cornsilk", binwidth=10, breaks=c(0,5,10,15,20)) +
labs(title="COVID-19 Cases in Murcia",x="Daily Covid-19 Cases", y = "Number of days")+
theme_classic() +
theme(plot.title = element_text(hjust = 0.5))+
theme(axis.title = element_text(size = 12)) 

# OURENSE
OURENSE$`Covid-19 Cases` <- as.numeric(OURENSE$`Covid-19 Cases`)
ggplot(OURENSE, aes(x=`Covid-19 Cases`)) + 
geom_histogram(color="gray", fill= "cornsilk", binwidth=10, breaks=c(0,400,800,1200,1600,2000,2400,2800,3200,3600)) +
labs(title="COVID-19 Cases in Ourense",x="Daily Covid-19 Cases", y = "Number of days")+
theme_classic() +
theme(plot.title = element_text(hjust = 0.5))+
theme(axis.title = element_text(size = 12)) 

# PONTEVEDRA
PONTEVEDRA$`Covid-19 Cases` <- as.numeric(PONTEVEDRA$`Covid-19 Cases`)
ggplot(PONTEVEDRA, aes(x=`Covid-19 Cases`)) + 
geom_histogram(color="gray", fill= "cornsilk", binwidth=10, breaks=c(0,400,800,1200,1600,2000,2400,2800,3200,3600)) +
labs(title="COVID-19 Cases in Pontevedra",x="Daily Covid-19 Cases", y = "Number of days")+
theme_classic() +
theme(plot.title = element_text(hjust = 0.5))+
theme(axis.title = element_text(size = 12)) 

# TARRAGONA
TARRAGONA$`Covid-19 Cases` <- as.numeric(TARRAGONA$`Covid-19 Cases`)
ggplot(TARRAGONA, aes(x=`Covid-19 Cases`)) + 
geom_histogram(color="gray", fill= "cornsilk", binwidth=10, breaks=c(0,100,200,300,400,500,600,700,800)) +
labs(title="COVID-19 Cases in Tarragona",x="Daily Covid-19 Cases", y = "Number of days")+
theme_classic() +
theme(plot.title = element_text(hjust = 0.5))+
theme(axis.title = element_text(size = 12)) 

# SANTANDER
SANTANDER$`Covid-19 Cases` <- as.numeric(SANTANDER$`Covid-19 Cases`)
ggplot(SANTANDER, aes(x=`Covid-19 Cases`)) + geom_histogram(color="grey", fill= "cornsilk", binwidth=5) +
labs(title="COVID-19 Cases in Santander",x="Daily Covid-19 Cases", y = "Number of day")+
theme_classic() +
theme(plot.title = element_text(hjust = 0.5))+
theme(axis.title = element_text(size = 12)) 

# VIGO
VIGO$`Covid-19 Cases` <- as.numeric(VIGO$`Covid-19 Cases`)
ggplot(VIGO, aes(x=`Covid-19 Cases`)) + 
geom_histogram(color="gray", fill= "cornsilk", binwidth=10, breaks=c(0,400,800,1200,1600,2000,2400,2800,3200,3600,4000,4400,4800,5200,5600)) +
labs(title="COVID-19 Cases in Vigo",x="Daily Covid-19 Cases", y = "Number of days")+
theme_classic() +
theme(plot.title = element_text(hjust = 0.5))+
theme(axis.title = element_text(size = 12)) 

```


```{r}
# Ara fem un plot de la sèrie temporal per a cada ciutat:

library(ggplot2)

# BARCELONA
g1 = ggplot(BCN, aes(x=Date, y=`Covid-19 Cases`))+geom_line(color = "lightsteelblue3")
g1+ scale_x_date(limits = as.Date(c("2020-05-13", "2021-10-31"))) +
labs(title="COVID-19 Cases in Barcelona",x="Daily Covid-19 Cases", y = "Number of Cases")+
theme_classic() +
theme(plot.title = element_text(hjust = 0.5))+
theme(axis.title = element_text(size = 12)) 

# BILBAO
g1 = ggplot(BILBAO, aes(x=Date, y=`Covid-19 Cases`))+geom_line(color = "lightsteelblue3")
g1+ scale_x_date(limits = as.Date(c("2020-03-02", "2021-10-07"))) +
labs(title="COVID-19 Cases in Bilbao",x="Daily Covid-19 Cases", y = "Number of Cases")+
theme_classic() +
theme(plot.title = element_text(hjust = 0.5))+
theme(axis.title = element_text(size = 12)) 

# CEUTA
g1 = ggplot(CEUTA, aes(x=Date, y=`Covid-19 Cases`)) + geom_line(color = "lightsteelblue3")
g1+ scale_x_date(limits = as.Date(c("2021-03-01", "2021-10-29"))) +
labs(title="COVID-19 Cases in Ceuta",x="Daily Covid-19 Cases", y = "Number of Cases")+
theme_classic() +
theme(plot.title = element_text(hjust = 0.5))+
theme(axis.title = element_text(size = 12)) 

# DONOSTIA
g1 = ggplot(DONOSTIA, aes(x=Date, y=`Covid-19 Cases`))+geom_line(color = "lightsteelblue3")
g1+ scale_x_date(limits = as.Date(c("2020-05-13", "2021-22-07"))) +
labs(title="COVID-19 Cases in Donostia",x="Daily Covid-19 Cases", y = "Number of Cases")+
theme_classic() +
theme(plot.title = element_text(hjust = 0.5))+
theme(axis.title = element_text(size = 12)) 

# GIRONA
g1 = ggplot(GIRONA, aes(x=Date, y=`Covid-19 Cases`))+geom_line(color = "lightsteelblue3")
g1+ scale_x_date(limits = as.Date(c("2020-05-13", "2021-10-31"))) +
labs(title="COVID-19 Cases in Girona",x="Daily Covid-19 Cases", y = "Number of Cases")+
theme_classic() +
theme(plot.title = element_text(hjust = 0.5))+
theme(axis.title = element_text(size = 12)) 

# LLEIDA
g1 = ggplot(LLEIDA, aes(x=Date, y=`Covid-19 Cases`))+geom_line(color = "lightsteelblue3")
g1+ scale_x_date(limits = as.Date(c("2020-05-13", "2021-10-31"))) +
labs(title="COVID-19 Cases in Lleida",x="Daily Covid-19 Cases", y = "Number of Cases")+
theme_classic() +
theme(plot.title = element_text(hjust = 0.5))+
theme(axis.title = element_text(size = 12)) 

# MADRID
g1 = ggplot(MADRID, aes(x=Date, y=`Covid-19 Cases`))+geom_line(color = "lightsteelblue3")
g1+ scale_x_date(limits = as.Date(c("2020-05-13", "2021-10-31"))) +
labs(title="COVID-19 Cases in Madrid",x="Daily Covid-19 Cases", y = "Number of Cases")+
theme_classic() +
theme(plot.title = element_text(hjust = 0.5))+
theme(axis.title = element_text(size = 12)) 

# MURCIA
g1 = ggplot(MURCIA, aes(x=Date, y=`Covid-19 Cases`))+geom_line(color = "lightsteelblue3")
g1+ scale_x_date(limits = as.Date(c("2020-07-09", "2021-10-29"))) +
labs(title="COVID-19 Cases in Murcia",x="Daily Covid-19 Cases", y = "Number of Cases")+
theme_classic() +
theme(plot.title = element_text(hjust = 0.5))+
theme(axis.title = element_text(size = 12)) 

# OURENSE
g1 = ggplot(OURENSE, aes(x=Date, y=`Covid-19 Cases`))+geom_line(color = "lightsteelblue3")
g1+ scale_x_date(limits = as.Date(c("2020-05-13", "2021-10-03"))) +
labs(title="COVID-19 Cases in Ourense",x="Daily Covid-19 Cases", y = "Number of Cases")+
theme_classic() +
theme(plot.title = element_text(hjust = 0.5))+
theme(axis.title = element_text(size = 12)) 

# PONTEVEDRA
g1 = ggplot(PONTEVEDRA, aes(x=Date, y=`Covid-19 Cases`))+geom_line(color = "lightsteelblue3")
g1+ scale_x_date(limits = as.Date(c("2020-05-13", "2021-10-31"))) +
labs(title="COVID-19 Cases in Pontevedra",x="Daily Covid-19 Cases", y = "Number of Cases")+
theme_classic() +
theme(plot.title = element_text(hjust = 0.5))+
theme(axis.title = element_text(size = 12)) 

# SANTANDER
g1 = ggplot(SANTANDER, aes(x=Date, y=`Covid-19 Cases`)) + geom_line(color = "lightsteelblue3")
g1+ scale_x_date(limits = as.Date(c("2020-05-13", "2021-10-31"))) +
labs(title="COVID-19 Cases in Santander",x="Daily Covid-19 Cases", y = "Number of Cases")+
theme_classic() +
theme(plot.title = element_text(hjust = 0.5))+
theme(axis.title = element_text(size = 12)) 

# TARRAGONA
g1 = ggplot(TARRAGONA, aes(x=Date, y=`Covid-19 Cases`)) + geom_line(color = "lightsteelblue3")
g1+ scale_x_date(limits = as.Date(c("2020-05-13", "2021-09-01"))) +
labs(title="COVID-19 Cases in Tarragona",x="Daily Covid-19 Cases", y = "Number of Cases")+
theme_classic() +
theme(plot.title = element_text(hjust = 0.5))+
theme(axis.title = element_text(size = 12)) 

# VIGO
g1 = ggplot(VIGO, aes(x=Date, y=`Covid-19 Cases`)) + geom_line(color = "lightsteelblue3")
g1+ scale_x_date(limits = as.Date(c("2020-05-13", "2021-10-31"))) +
labs(title="COVID-19 Cases in Vigo",x="Daily Covid-19 Cases", y = "Number of Cases")+
theme_classic() +
theme(plot.title = element_text(hjust = 0.5))+
theme(axis.title = element_text(size = 12)) 


```
```{r}
par(mfrow = c(mfrow = c(2,2)))
plot(BCN$`Covid-19 Cases`, main = "COVID-19 Cases Barcelona", ylab = "COVID-19 Cases", xlab = "Days interval", col = 2)
plot(MADRID$`Covid-19 Cases`, main = "COVID-19 Cases Madrid", ylab = "COVID-19 Cases", xlab = "Days interval", col = 2)
plot(GIRONA$`Covid-19 Cases`, main = "COVID-19 Cases Girona", ylab = "COVID-19 Cases", xlab = "Days interval", col = 2)
plot(TARRAGONA$`Covid-19 Cases`, main = "COVID-19 Cases Tarragona", ylab = "COVID-19 Cases", xlab = "Days interval", col = 2)
plot(LLEIDA$`Covid-19 Cases`, main = "COVID-19 Cases Lleida", ylab = "COVID-19 Cases", xlab = "Days interval", col = 2)
plot(BILBAO$`Covid-19 Cases`, main = "COVID-19 Cases Bilbao", ylab = "COVID-19 Cases", xlab = "Days interval", col = 2)
plot(DONOSTIA$`Covid-19 Cases`, main = "COVID-19 Cases Donostia", ylab = "COVID-19 Cases", xlab = "Days interval", col = 2)
plot(MURCIA$`Covid-19 Cases`, main = "COVID-19 Cases Murcia", ylab = "COVID-19 Cases", xlab = "Days interval", col = 2)
plot(SANTANDER$`Covid-19 Cases`, main = "COVID-19 Cases Santander", ylab = "COVID-19 Cases", xlab = "Days interval", col = 2)
plot(VIGO$`Covid-19 Cases`, main = "COVID-19 Cases Vigo", ylab = "COVID-19 Cases", xlab = "Days interval", col = 2)
plot(PONTEVEDRA$`Covid-19 Cases`, main = "COVID-19 Cases Pontevedra", ylab = "COVID-19 Cases", xlab = "Days interval", col = 2)
plot(OURENSE$`Covid-19 Cases`, main = "COVID-19 Cases Ourense", ylab = "COVID-19 Cases", xlab = "Days interval", col = 2)
plot(CEUTA$`Covid-19 Cases`, main = "COVID-19 Cases Ceuta", ylab = "COVID-19 Cases", xlab = "Days interval", col = 2)
```



Defuncions de COVID-19

```{r}
library(ggplot2)

# BARCELONA
BCN$`Covid-19 Deaths` <- as.numeric(BCN$`Covid-19 Deaths`)
ggplot(BCN, aes(x=`Covid-19 Deaths`)) + geom_histogram(color="gray", fill= "cornsilk", binwidth=2, breaks=c(0,15,30,45,60,75,90,105,120,135,150)) +
labs(title="COVID-19 Deceases in Barcelona",x="Daily Covid-19 Deceases", y = "Number of days")+
theme_classic() +
theme(plot.title = element_text(hjust = 0.5))+
theme(axis.title = element_text(size = 12)) 

# CEUTA
CEUTA$`Covid-19 Deaths` <- as.numeric(CEUTA$`Covid-19 Deaths`)
ggplot(CEUTA, aes(x=`Covid-19 Deaths`)) + geom_histogram(color="grey", fill= "cornsilk", binwidth=1) +
labs(title="COVID-19 Deceases in Ceuta", x="Daily Covid-19 Deceases", y = "Number of days")+
theme_classic() +
theme(plot.title = element_text(hjust = 0.5))+
theme(axis.title = element_text(size = 12)) 

# GIRONA
GIRONA$`Covid-19 Deaths` <- as.numeric(GIRONA$`Covid-19 Deaths`)
ggplot(GIRONA, aes(x=`Covid-19 Deaths`)) + geom_histogram(color="grey", fill= "cornsilk", binwidth=1) +
labs(title="COVID-19 Deceases in Girona", x="Daily Covid-19 Deceases", y = "Number of days")+
theme_classic() +
theme(plot.title = element_text(hjust = 0.5))+
theme(axis.title = element_text(size = 12)) 

# LLEIDA
LLEIDA$`Covid-19 Deaths` <- as.numeric(LLEIDA$`Covid-19 Deaths`)
ggplot(LLEIDA, aes(x=`Covid-19 Deaths`)) + geom_histogram(color="grey", fill= "cornsilk", binwidth=1) +
labs(title="COVID-19 Deceases in Lleida", x="Daily Covid-19 Deceases", y = "Number of days")+
theme_classic() +
theme(plot.title = element_text(hjust = 0.5))+
theme(axis.title = element_text(size = 12)) 

# MURCIA
MURCIA$`Covid-19 Deaths` <- as.numeric(MURCIA$`Covid-19 Deaths`)
ggplot(MURCIA, aes(x=`Covid-19 Deaths`)) + geom_histogram(color="grey", fill= "cornsilk", binwidth=1, breaks=c(0,5,10,15,20,25,30,35)) +
labs(title="COVID-19 Deceases in Murcia", x="Daily Covid-19 Deceases", y = "Number of days")+
theme_classic() +
theme(plot.title = element_text(hjust = 0.5))+
theme(axis.title = element_text(size = 12)) 

# SANTANDER
SANTANDER$`Covid-19 Deaths` <- as.numeric(SANTANDER$`Covid-19 Deaths`)
ggplot(SANTANDER, aes(x=`Covid-19 Deaths`)) + geom_histogram(color="grey", fill= "cornsilk", binwidth=1) +
labs(title="COVID-19 Deceases in Santander",x="Daily Covid-19 Deceases", y = "Number of days")+
theme_classic() +
theme(plot.title = element_text(hjust = 0.5))+
theme(axis.title = element_text(size = 12))

# TARRAGONA
TARRAGONA$`Covid-19 Deaths` <- as.numeric(TARRAGONA$`Covid-19 Deaths`)
ggplot(TARRAGONA, aes(x=`Covid-19 Deaths`)) + geom_histogram(color="grey", fill= "cornsilk", binwidth=1) +
labs(title="COVID-19 Deceases in Tarragona",x="Daily Covid-19 Deceases", y = "Number of days")+
theme_classic() +
theme(plot.title = element_text(hjust = 0.5))+
theme(axis.title = element_text(size = 12))
```


```{r}
# Ara fem un plot de la sèrie temporal per a cada ciutat:

library(ggplot2)

# BARCELONA
g1 = ggplot(BCN, aes(x=Date, y=`Covid-19 Deaths`))+geom_line(color = "lightsteelblue3")
g1+ scale_x_date(limits = as.Date(c("2020-03-02", "2021-10-07"))) +
labs(title="COVID-19 Deceases in Barcelona",x="Daily Covid-19 Deceases", y = "Number of Deceases")+
theme_classic() +
theme(plot.title = element_text(hjust = 0.5))+
theme(axis.title = element_text(size = 12)) 

# CEUTA
g1 = ggplot(CEUTA, aes(x=Date, y=`Covid-19 Deaths`)) + geom_line(color = "lightsteelblue3")
g1+ scale_x_date(limits = as.Date(c("2021-03-01", "2021-10-29"))) +
labs(title="COVID-19 Deceases in Ceuta",x="Daily Covid-19 Deceases", y = "Number of Deceasess")+
theme_classic() +
theme(plot.title = element_text(hjust = 0.5))+
theme(axis.title = element_text(size = 12)) 

# GIRONA
g1 = ggplot(GIRONA, aes(x=Date, y=`Covid-19 Deaths`)) + geom_line(color = "lightsteelblue3")
g1+ scale_x_date(limits = as.Date(c("2021-05-13", "2021-10-31"))) +
labs(title="COVID-19 Deceases in Girona",x="Daily Covid-19 Deceases", y = "Number of Deceasess")+
theme_classic() +
theme(plot.title = element_text(hjust = 0.5))+
theme(axis.title = element_text(size = 12)) 

# LLEIDA
g1 = ggplot(LLEIDA, aes(x=Date, y=`Covid-19 Deaths`)) + geom_line(color = "lightsteelblue3")
g1+ scale_x_date(limits = as.Date(c("2021-05-13", "2021-10-31"))) +
labs(title="COVID-19 Deceases in Lleida",x="Daily Covid-19 Deceases", y = "Number of Deceasess")+
theme_classic() +
theme(plot.title = element_text(hjust = 0.5))+
theme(axis.title = element_text(size = 12))

# MURCIA
g1 = ggplot(MURCIA, aes(x=Date, y=`Covid-19 Deaths`)) + geom_line(color = "lightsteelblue3")
g1+ scale_x_date(limits = as.Date(c("2021-07-09", "2021-10-29"))) +
labs(title="COVID-19 Deceases in Murcia",x="Daily Covid-19 Deceases", y = "Number of Deceasess")+
theme_classic() +
theme(plot.title = element_text(hjust = 0.5))+
theme(axis.title = element_text(size = 12))

# SANTANDER
g1 = ggplot(SANTANDER, aes(x=Date, y=`Covid-19 Deaths`)) + geom_line(color = "lightsteelblue3")
g1+ scale_x_date(limits = as.Date(c("2020-05-13", "2021-10-31"))) +
labs(title="COVID-19 Deceases in Santander",x="Daily Covid-19 Deceases", y = "Number of Deceases")+
theme_classic() +
theme(plot.title = element_text(hjust = 0.5))+
theme(axis.title = element_text(size = 12)) 

# TARRAGONA
g1 = ggplot(TARRAGONA, aes(x=Date, y=`Covid-19 Deaths`)) + geom_line(color = "lightsteelblue3")
g1+ scale_x_date(limits = as.Date(c("2020-05-13", "2021-10-31"))) +
labs(title="COVID-19 Deceases in Tarragona",x="Daily Covid-19 Deceases", y = "Number of Deceases")+
theme_classic() +
theme(plot.title = element_text(hjust = 0.5))+
theme(axis.title = element_text(size = 12)) 

```

```{r}
par(mfrow = c(mfrow = c(2,2)))
plot(BCN$`Covid-19 Deaths`, main = "COVID-19 Deceases Barcelona", ylab = "COVID-19 Deceases", xlab = "Days interval", col = 4)
plot(GIRONA$`Covid-19 Deaths`, main = "COVID-19 Deceases Girona", ylab = "COVID-19 Deceases", xlab = "Days interval", col = 4)
plot(TARRAGONA$`Covid-19 Deaths`, main = "COVID-19 Deceases Tarragona", ylab = "COVID-19 Deceases", xlab = "Days interval", col = 4)
plot(LLEIDA$`Covid-19 Deaths`, main = "COVID-19 Deceases Lleida", ylab = "COVID-19 Deceases", xlab = "Days interval", col = 4)
plot(MURCIA$`Covid-19 Deaths`, main = "COVID-19 Deceases Murcia", ylab = "COVID-19 Deceases", xlab = "Days interval", col = 4)
plot(SANTANDER$`Covid-19 Deaths`, main = "COVID-19 Deceases Santander", ylab = "COVID-19 Deceases", xlab = "Days interval", col = 4)
plot(CEUTA$`Covid-19 Deaths`, main = "COVID-19 Deceases Ceuta", ylab = "COVID-19 Deceases", xlab = "Days interval", col = 4)
```

Pollution:

```{r}
library(ggplot2)

pm10 <- read_excel("C:/Users/polri/Desktop/TFG/Ciutats_Espanyoles/pm10.xlsx")
pm10$PM10 <- as.numeric(pm10$PM10)


names <- c(rep("Barcelona", 850) , rep("Santander", 2510) , rep("Ceuta", 1885))
value <- c(pm10$PM10[1:850], pm10$PM10[851:3360] ,pm10$PM10[3361:5245])
data_pm10 <- data.frame(names,value)
 
# prepare a special xlab with the number of obs for each group
my_xlab <- paste(levels(data_pm10$names),"\n(N=",table(data_pm10$names),")",sep="")
 
# plot
ggplot(data_pm10, aes(x=names, y=value, fill=names)) +
    geom_boxplot(varwidth = TRUE, alpha=0.2) +
    theme(legend.position="none") +
    scale_x_discrete("Cities",labels = c("Barcelona" = "BARCELONA","Santander" = "SANTANDER", "Ceuta" = "CEUTA")) +
    scale_y_continuous(limits=c(0,90)) +
    geom_boxplot(outlier.shape = 1) +
    xlab("names") +
    scale_fill_manual(values=c("lemonchiffon", "lightcyan3", "lightgoldenrod2")) +
    theme(legend.position="bottom") +
    labs(title="PM10 µm per city", x="Cities", y = "Ground level PM10 (µm)") +
theme(axis.title = element_text(size = 12)) 

#-------------------------------------------------------------------------------------------------------------------------------------

library(ggplot2)

NO2 <- read_excel("C:/Users/polri/Desktop/TFG/Ciutats_Espanyoles/N02.xlsx")


names <- c(rep("Barcelona", 879) , rep("Santander", 2532) , rep("Ceuta", 2494))
value <- c(NO2$no2[1:877], NO2$no2[878:3410] , NO2$no2[3411:5905])
data_no2 <- data.frame(names,value)
 
# prepare a special xlab with the number of obs for each group
my_xlab <- paste(levels(data_no2$names),"\n(N=",table(data_no2$names),")",sep="")
 
# plot
ggplot(data_no2, aes(x=names, y=value, fill=names)) +
    geom_boxplot(varwidth = TRUE, alpha=0.2) +
    scale_x_discrete("Cities",labels = c("Barcelona" = "BARCELONA","Santander" = "SANTANDER", "Ceuta" = "CEUTA")) +
    scale_y_continuous(limits=c(0,75)) +
    geom_boxplot(outlier.shape = 1) +
    xlab("names") +
    scale_fill_manual(values=c("lemonchiffon", "lightcyan3", "lightgoldenrod2")) +
    theme(legend.position="bottom") +
    labs(title="NO2 per city", x="Cities", y = " Ground level NO2 (µm/m3)") +
theme(axis.title = element_text(size = 12)) 

pm255 <- cbind(BCN$pm25, BILBAO$pm25, CEUTA$pm25, DONOSTIA$pm25, GIRONA$pm25, LLEIDA$pm25, MADRID$pm25, MURCIA$pm25, OURENSE$pm25, PONTEVEDRA$pm25, TARRAGONA$pm25, SANTANDER$pm25, VIGO$pm25)
boxplot(pm255, ylim = c(0,200), xlab= "Different cities studied", ylab = "PM2,5 µm ground level", main = "PM2,5 µm", col = c(2,3,4,5,6,7))

pm100 <- cbind(BCN$pm10, BILBAO$pm10, CEUTA$pm10, DONOSTIA$pm10, GIRONA$pm10, LLEIDA$pm10, MADRID$pm10, MURCIA$pm10, OURENSE$pm10, PONTEVEDRA$pm10, TARRAGONA$pm10, SANTANDER$pm10, VIGO$pm10)
boxplot(pm100, ylim = c(0,100), xlab= "Different cities studied", ylab = "PM10 µm ground level", main = "PM10 µm", col = c(2,3,4,5,6,7,8,9,10,11,12))

o33 <- cbind(BCN$o3, BILBAO$o3, CEUTA$o3, DONOSTIA$o3, GIRONA$o3, LLEIDA$o3, MADRID$o3, MURCIA$o3, OURENSE$o3, PONTEVEDRA$o3, TARRAGONA$o3, SANTANDER$o3, VIGO$o3)
boxplot(o33, ylim = c(0,100), xlab= "Different cities studied", ylab = "O3 µm/m3 ground level", main = "O3 µm/m3", col = c(2,3,4,5,6,7,8,9,10,11,12))

no22 <- cbind(BCN$no2, BILBAO$no2, CEUTA$no2, DONOSTIA$no2, GIRONA$no2, LLEIDA$no2, MADRID$no2, MURCIA$no2, OURENSE$no2, PONTEVEDRA$no2, TARRAGONA$no2, SANTANDER$no2, VIGO$no2)
boxplot(no22, ylim = c(0,50), xlab= "Different cities studied", ylab = "NO2 µm/m3 ground level", main = "NO2 µm/m3", col = c(2,3,4,5,6,7,8,9,10,11,12,13,14))

so22 <- cbind(BCN$so2, BILBAO$so2, CEUTA$so2, DONOSTIA$so2, GIRONA$so2, LLEIDA$so2, MADRID$so2, MURCIA$so2, OURENSE$so2, PONTEVEDRA$so2, TARRAGONA$so2, SANTANDER$so2, VIGO$so2)
boxplot(so22, ylim = c(0,15), xlab= "Different cities studied", ylab = "SO2 µm/m3 ground level", main = "SO2 µm/m3", col = c(2,3,4,5,6,7,8))

coo <- cbind(BCN$co, BILBAO$co, CEUTA$co, DONOSTIA$co, GIRONA$co, LLEIDA$co, MADRID$co, MURCIA$co, OURENSE$co, PONTEVEDRA$co, TARRAGONA$co, SANTANDER$co, VIGO$co)
boxplot(coo, ylim = c(0,10), xlab= "Different cities studied", ylab = "CO ppm ground level", main = "CO ppm ground level", col = c(2,3,4))
  
```



Precipitacions:

```{r}
#install.packages("cowplot")
library(ggplot2)
library(cowplot)

BCN$`Precipitation L/m2` <- as.numeric(BCN$`Precipitation L/m2`)
p1 <- ggplot(BCN, aes(x=Date, y=`Precipitation L/m2`)) + 
  geom_point(shape=1, color="lightblue4") +
  labs(x = "Date", y = "L/m2", color = "Gear", title = " Barcelona: Precipitation L/m2") +
  scale_y_continuous(name="L/m2", limits=c(0, 90))+
theme(axis.title = element_text(size = 12)) 

SANTANDER$`Precipitation L/m2` <- as.numeric(SANTANDER$`Precipitation L/m2`)
p2 <- ggplot(SANTANDER, aes(x=Date, y=`Precipitation L/m2`)) + 
  geom_point(shape=1, color="lightblue4") +
  labs(x = "Date", y = "L/m2", color = "Gear", title = " Santander: Precipitation L/m2") +
  scale_y_continuous(name="L/m2", limits=c(0, 110))+
theme(axis.title = element_text(size = 12)) 

CEUTA$`Precipitation L/m2` <- as.numeric(CEUTA$`Precipitation L/m2`)
p3 <- ggplot(CEUTA, aes(x=Date, y=`Precipitation L/m2`)) + 
  geom_point(shape=1, color="lightblue4") +
  labs(x = "Date", y = "L/m2", color = "Gear", title = " Ceuta: Precipitation L/m2") +
  scale_y_continuous(name="L/m2", limits=c(0, 25))+
theme(axis.title = element_text(size = 12)) 

plot_grid(p1, p2, p3, labels = NULL, nrow = 2, ncol = 2)

```


```{r}
par(mfrow=c(2,3))
plot(BCN$`Precipitation L/m2`,main = "Barcelona Precipitation", xlab = "Days interval", ylab = "Precipitation L/m2" , xlim = ,col= 10, pch = 1)
plot(BILBAO$`Precipitation L/m2`,main = "Bilbao Precipitation", xlab = "Days interval", ylab = "Precipitation L/m2" , col= 10, pch = 1)
plot(CEUTA$`Precipitation L/m2`,main = "Ceuta Precipitation", xlab = "Days interval", ylab = "Precipitation L/m2" , col= 10, pch = 1)
plot(DONOSTIA$`Precipitation L/m2`,main = "Donostia Precipitation", xlab = "Days interval", ylab = "Precipitation L/m2" , col= 10, pch = 1)
plot(GIRONA$`Precipitation L/m2`,main = "Girona Precipitation", xlab = "Days interval", ylab = "Precipitation L/m2" , col= 10, pch = 1)
plot(LLEIDA$`Precipitation L/m2`,main = "Lleida Precipitation", xlab = "Days interval", ylab = "Precipitation L/m2" , col= 10, pch = 1)
plot(MADRID$`Precipitation L/m2`,main = "Madrid Precipitation", xlab = "Days interval", ylab = "Precipitation L/m2" , col= 10, pch = 1)
plot(MURCIA$`Precipitation L/m2`,main = "Murcia Precipitation", xlab = "Days interval", ylab = "Precipitation L/m2" , col= 10, pch = 1)
plot(OURENSE$`Precipitation L/m2`,main = "Ourense Precipitation", xlab = "Days interval", ylab = "Precipitation L/m2" , col= 10, pch = 1)
plot(PONTEVEDRA$`Precipitation L/m2`,main = "Pontevedra Precipitation", xlab = "Days interval", ylab = "Precipitation L/m2" , col= 10, pch = 1)
plot(SANTANDER$`Precipitation L/m2`,main = "Santander Precipitation", xlab = "Days interval", ylab = "Precipitation L/m2" , col= 10, pch = 1)
plot(TARRAGONA$`Precipitation L/m2`,main = "Tarragona Precipitation", xlab = "Days interval", ylab = "Precipitation L/m2" , col= 10, pch = 1)
plot(VIGO$`Precipitation L/m2`,main = "Vigo Precipitation", xlab = "Days interval", ylab = "Precipitation L/m2" , col= 10, pch = 1)
```



Temperature:

```{r}
library(ggplot2)
library(tidyr)

par(mfrow = c(2,2)) 


BCN_temp <- c(BCN$`T. min`, BCN$`T. max`)
plot(BCN$Date, BCN$`T. min`, type = "l", col = 4, ylim = c(-5, 35), xlab = "", ylab = "Temperature in °C", main = "Max. and Min. Temperature in Barcelona")
lines(BCN$Date,BCN$`T. max`, type = "l", col = 2)+
theme(axis.title = element_text(size = 12)) 


CEUTA_temp <- c(CEUTA$`T. min`, CEUTA$`T. max`)
plot(CEUTA$Date,CEUTA$`T. min`, type = "l", col = 4, ylim = c(-5, 35) , xlab = "2020", ylab = "Temperature in °C", main = "Max. and Min. Temperature in Ceuta")
lines(CEUTA$Date,CEUTA$`T. max`, type = "l", col = 2)+
theme(axis.title = element_text(size = 12)) 


SANTANDER_temp <- c(SANTANDER$`T. min`, SANTANDER$`T. max`)
plot(SANTANDER$Date,SANTANDER$`T. min`, type = "l", col = 4, ylim = c(-5, 35) , xlab = "", ylab = "Temperature in °C", main = "Max. and Min. Temperature in Santander")
lines(SANTANDER$Date,SANTANDER$`T. max`, type = "l", col = 2)+
theme(axis.title = element_text(size = 12)) 

```



#### Covariation

```{r}

MADRID$`Covid-19 Cases` <- as.numeric(MADRID$`Covid-19 Cases`)
MADRID$`Precipitation L/m2` <- as.numeric(MADRID$`Precipitation L/m2`)
MADRID$`T. max` <- as.numeric(MADRID$`T. max`)
MADRID$`T. min` <- as.numeric(MADRID$`T. min`)
MADRID$pm10 <- as.numeric(MADRID$pm10)
MADRID$o3 <- as.numeric(MADRID$o3)
MADRID$no2 <- as.numeric(MADRID$no2)


corr_matrix_MADRID <- cor(MADRID[,2:9], use = "complete.obs") # Només agafem les observacions completes
round(corr_matrix_MADRID, 2)

#install.packages("ggcorrplot")
library(ggcorrplot) 

ggcorrplot(corr_matrix_MADRID, method = 'circle', type = 'lower', lab = TRUE) +
  ggtitle("Correlograma Madrid") +
  labs(x = "", y = "", color = "") +
  theme(plot.title = element_text(hjust = 0.5))

#------------------------------------------------------------------------------------------------------------------------------------

MURCIA$`Covid-19 Cases` <- as.numeric(MURCIA$`Covid-19 Cases`)
MURCIA$`Covid-19 Deaths` <- as.numeric(MURCIA$`Covid-19 Deaths`)
MURCIA$`Precipitation L/m2` <- as.numeric(MURCIA$`Precipitation L/m2`)
MURCIA$`T. max` <- as.numeric(MURCIA$`T. max`)
MURCIA$`T. min` <- as.numeric(MURCIA$`T. min`)
MURCIA$pm10 <- as.numeric(MURCIA$pm10)
MURCIA$o3 <- as.numeric(MURCIA$o3)
MURCIA$no2 <- as.numeric(MURCIA$no2)
MURCIA$so2 <- as.numeric(MURCIA$so2)

corr_matrix_MURCIA <- cor(MURCIA[, c(2:10)], use = "complete.obs") # Només agafem les observacions completes
round(corr_matrix_MURCIA, 2)

#install.packages("ggcorrplot")
library(ggcorrplot) 

ggcorrplot(corr_matrix_MURCIA, method = 'circle', type = 'lower', lab = TRUE) +
  ggtitle("Correlograma Murcia") +
  labs(x = "", y = "", color = "") +
  theme(plot.title = element_text(hjust = 0.5))

```

```{r}
library(ggplot2)

a1 <- ggplot(MADRID, aes(x=`Covid-19 Cases`, y= `T. max`)) +
  geom_point(size=2, col="navajowhite2") +
  labs(x = "", y = "Max. Temp. in °C", color = "Gear", title = " MADRID") + theme(plot.title = element_text(hjust = 0.5)) +
theme(axis.title = element_text(size = 12)) 

a2 <- ggplot(MURCIA, aes(x=`Covid-19 Cases`, y= `T. max`)) +
  geom_point(size=2, col="navajowhite2") +
  labs(x = "", y = "", color = "Gear", title = " MURCIA") + theme(plot.title = element_text(hjust = 0.5)) +
theme(axis.title = element_text(size = 12)) 

a3 <- ggplot(MADRID, aes(x=`Covid-19 Cases`, y= `T. min`)) +
  geom_point(size=2, col="slategray3") +
  labs(x = "Covid-19 Cases", y = "Min. Temp. in °C", color = "Gear") +
theme(axis.title = element_text(size = 12)) 

a4 <- ggplot(MURCIA, aes(x=`Covid-19 Cases`, y= `T. min`)) +
  geom_point(size=2, col="slategray3") +
  labs(x = "Covid-19 Cases", y = "", color = "Gear") +
theme(axis.title = element_text(size = 12)) 

plot_grid1 <- plot_grid(a1, a2, a3, a4, labels = NULL, nrow = 2, ncol = 2)

title <- ggdraw() + 
  draw_label(
    "Max. and Min. Daily Temperatures in °C vs. COVID-19 Cases",
    fontface = 'bold',
    x = 0,
    hjust = -0.15
  ) 

plot_grid(
  title, plot_grid1,
  ncol = 1,
  # rel_heights values control vertical title margins
  rel_heights = c(0.1, 1)
) 
```

```{r}

## MADRID

#primer treiem outliers

which.max(MADRID$so2)
MADRID <- MADRID[-249,]

b1 <- ggplot(MADRID, aes(x= so2, y= pm25)) +
  geom_point(size=2, col="slategray") +
  labs(x = "", y = "PM25 µm", color = "Gear", title = "") + theme(plot.title = element_text(hjust = 0.5)) +
theme(axis.title = element_text(size = 12)) 

b2 <- ggplot(MADRID, aes(x= so2, y= pm10)) +
  geom_point(size=2, col="slategray") +
  scale_y_continuous(limits=c(0, 80))+
  labs(x = "SO2 µm/m3", y = "PM10 µm", color = "Gear", title = " ") + theme(plot.title = element_text(hjust = 0.5)) +
theme(axis.title = element_text(size = 12))  

b3 <- ggplot(MADRID, aes(x= so2, y= o3)) +
  geom_point(size=2, col="slategray") +
  labs(x = "", y = "O3 µm/m3", color = "Gear", title = "") + theme(plot.title = element_text(hjust = 0.5)) +
theme(axis.title = element_text(size = 12)) 

plot_grid2 <- plot_grid(b1, b2, b3, labels = NULL, nrow = 1)

title <- ggdraw() + 
  draw_label(
    "Madrid: SO2 vs. PM2.5, PM10 and O3",
    fontface = 'bold',
    x = 0,
    hjust = -0.57
  ) 

plot_grid(
  title, plot_grid2,
  ncol = 1,
  # rel_heights values control vertical title margins
  rel_heights = c(0.1, 1)
) 


## MURCIA

#primer treiem outliers

which.max(MURCIA$so2)
MURCIA<- MURCIA[-159,]
which.max(MURCIA$so2)
MURCIA<- MURCIA[-116,]

c1 <- ggplot(MURCIA, aes(x= so2, y= no2)) +
  geom_point(size=2, col="slategray") +
  labs(x = "", y = "NO2 µm/m3", color = "Gear", title = "") + theme(plot.title = element_text(hjust = 0.5)) +
theme(axis.title = element_text(size = 12)) 

c2 <- ggplot(MURCIA, aes(x= so2, y= pm10)) +
  geom_point(size=2, col="slategray") +
  scale_y_continuous(limits=c(0, 80))+
  labs(x = "SO2 µm/m3", y = "PM10 µm", color = "Gear", title = " ") + theme(plot.title = element_text(hjust = 0.5))+
theme(axis.title = element_text(size = 12))  

c3 <- ggplot(MURCIA, aes(x= so2, y= o3)) +
  geom_point(size=2, col="slategray") +
  labs(x = "", y = "O3 µm/m3", color = "Gear", title = "") + theme(plot.title = element_text(hjust = 0.5))+
theme(axis.title = element_text(size = 12))  

plot_grid2 <- plot_grid(c1, c2, c3, labels = NULL, nrow = 1)

title <- ggdraw() + 
  draw_label(
    "Murcia: SO2 vs. PM2.5, PM10 and O3",
    fontface = 'bold',
    x = 0,
    hjust = -0.57
  ) 

plot_grid(
  title, plot_grid2,
  ncol = 1,
  # rel_heights values control vertical title margins
  rel_heights = c(0.1, 1)
) 



## MADRID

#install.packages("GGally")
library("GGally")
MADRID %>%
  GGally::ggpairs(columns = 6:10, method = "spearman", title = "Madrid: Pollution particles correlation")


```


```{r}
ggplot(MURCIA, aes(x= `Precipitation L/m2`, y= `T. max`)) +
  geom_point(size=2, col="burlywood") +
  labs(x = "Precipitation L/m2", y = "Maximum Temperature in °C ", color = "Gear", title = "Murcia: Precipitation vs. Maximum temperature") + theme(plot.title = element_text(hjust = 0.5)) +
theme(axis.title = element_text(size = 12)) 

#install.packages("GGally")
library("GGally")
MURCIA %>%
  GGally::ggpairs(columns = 4:5, title = "Maximum Temperature and Precipitation Correlation") 
```

```{r}
ggplot(MURCIA, aes(x= `Covid-19 Deaths`, y= `T. min`)) +
  geom_point(size=2, col="slategray") +
  labs(x = "COVID-19 Deceases", y = "Minimum Temperature in °C ", color = "Gear", title = "Murcia: COVID-19 Deceases vs. Minimum temperature") + theme(plot.title = element_text(hjust = 0.5))+
theme(axis.title = element_text(size = 12)) 
```

```{r}
## MADRID
which.max(MADRID$o3)
MADRID <- MADRID[-41,]

d1 <- ggplot(MADRID, aes(x= o3, y= `T. min`)) +
  geom_point(size=2, col="rosybrown3") +
  labs(x = "", y = "Maximum temperature", color = "Gear", title = "MADRID") + theme(plot.title = element_text(hjust = 0.5))+
theme(axis.title = element_text(size = 12))  

d2 <- ggplot(MADRID, aes(x= o3, y= `T. max`)) +
  geom_point(size=2, col="slategray3") +
  scale_y_continuous(limits=c(0, 80))+
  labs(x = "O3 ground level µm/m3", y = "Minimum temperature", color = "Gear", title = " ") + theme(plot.title = element_text(hjust = 0.5))+
theme(axis.title = element_text(size = 12))  

## MURCIA


e1 <- ggplot(MURCIA, aes(x= o3, y= `T. min`)) +
  geom_point(size=2, col="rosybrown3") +
  labs(x = "", y = "", color = "Gear", title = "MURCIA") + theme(plot.title = element_text(hjust = 0.5)) +
theme(axis.title = element_text(size = 12)) 

e2 <- ggplot(MURCIA, aes(x= so2, y= pm10)) +
  geom_point(size=2, col="slategray3") +
  scale_y_continuous(limits=c(0, 80))+
  labs(x = "O3 ground level µm/m3", y = "", color = "Gear", title = " ") + theme(plot.title = element_text(hjust = 0.5)) +
theme(axis.title = element_text(size = 12)) 

plot_grid2 <- plot_grid(d1, e1, d2, e2, labels = NULL, nrow = 2, ncol = 2)

title <- ggdraw() + 
  draw_label(
    "Madrid and Murcia: O3 vs Min. and Max. Temperature",
    fontface = 'bold',
    x = 0,
    hjust = -0.2
  ) 

plot_grid(
  title, plot_grid2,
  ncol = 1,
  # rel_heights values control vertical title margins
  rel_heights = c(0.1, 1)
) 

```



### Serial dependence

```{r}
#install.packages("EnvStats")
library("EnvStats")
serialCorrelationTest(BCN$`Covid-19 Cases`, test = "rank.von.Neumann", 
    alternative = "two.sided", conf.level = 0.95)
BILBAO$`Covid-19 Cases` <- as.numeric(BILBAO$`Covid-19 Cases`)
serialCorrelationTest(BILBAO$`Covid-19 Cases`, test = "rank.von.Neumann", 
    alternative = "two.sided", conf.level = 0.95) 
serialCorrelationTest(CEUTA$`Covid-19 Cases`, test = "rank.von.Neumann", 
    alternative = "two.sided", conf.level = 0.95) 
DONOSTIA$`Covid-19 Cases` <- as.numeric(DONOSTIA$`Covid-19 Cases`)
serialCorrelationTest(DONOSTIA$`Covid-19 Cases`, test = "rank.von.Neumann", 
    alternative = "two.sided", conf.level = 0.95) 
serialCorrelationTest(GIRONA$`Covid-19 Cases`, test = "rank.von.Neumann", 
    alternative = "two.sided", conf.level = 0.95) 
serialCorrelationTest(LLEIDA$`Covid-19 Cases`, test = "rank.von.Neumann", 
    alternative = "two.sided", conf.level = 0.95) 
serialCorrelationTest(MADRID$`Covid-19 Cases`, test = "rank.von.Neumann", 
    alternative = "two.sided", conf.level = 0.95) 
serialCorrelationTest(MURCIA$`Covid-19 Cases`, test = "rank.von.Neumann", 
    alternative = "two.sided", conf.level = 0.95) 
serialCorrelationTest(OURENSE$`Covid-19 Cases`, test = "rank.von.Neumann", 
    alternative = "two.sided", conf.level = 0.95) 
serialCorrelationTest(PONTEVEDRA$`Covid-19 Cases`, test = "rank.von.Neumann", 
    alternative = "two.sided", conf.level = 0.95) 
serialCorrelationTest(SANTANDER$`Covid-19 Cases`, test = "rank.von.Neumann", 
    alternative = "two.sided", conf.level = 0.95) 
serialCorrelationTest(TARRAGONA$`Covid-19 Cases`, test = "rank.von.Neumann", 
    alternative = "two.sided", conf.level = 0.95) 
serialCorrelationTest(VIGO$`Covid-19 Cases`, test = "rank.von.Neumann", 
    alternative = "two.sided", conf.level = 0.95) 
```

### New variables /100.000 habitants

```{r}
BCN$Cases2 <- BCN$`Covid-19 Cases`/(16.64182)
BCN$Deaths2 <- BCN$`Covid-19 Deaths`/(16.64182)

BILBAO$Cases2 <- BILBAO$`Covid-19 Cases`/(3.50184)

CEUTA$Cases2 <- CEUTA$`Covid-19 Cases`/(0.83502)
CEUTA$Deaths2 <- CEUTA$`Covid-19 Deaths`/(0.83502)

DONOSTIA$Cases2 <- DONOSTIA$`Covid-19 Cases`/(1.8824)

GIRONA$Cases2 <- GIRONA$`Covid-19 Cases`/(1.03368)
GIRONA$Deaths2 <- GIRONA$`Covid-19 Deaths`/(1.03368)

LLEIDA$Cases2 <- LLEIDA$`Covid-19 Cases`/(1.37856)
LLEIDA$Deaths2 <- LLEIDA$`Covid-19 Deaths`/(1.37856)

MADRID$Cases2 <- MADRID$`Covid-19 Cases`/(33.3473)

MURCIA$Cases2 <- MURCIA$`Covid-19 Cases`/(4.47182)
MURCIA$Deaths2 <- MURCIA$`Covid-19 Deaths`/(4.47182)

OURENSE$Cases2 <- OURENSE$`Covid-19 Cases`/(1.05505)

PONTEVEDRA$Cases2 <- PONTEVEDRA$`Covid-19 Cases`/(0.83029)

SANTANDER$Cases2 <- SANTANDER$`Covid-19 Cases`/(1.73375)
SANTANDER$Deaths2 <- SANTANDER$`Covid-19 Deaths`/(1.73375)

TARRAGONA$Cases2 <- TARRAGONA$`Covid-19 Cases`/(1.36496)
TARRAGONA$Deaths2 <- TARRAGONA$`Covid-19 Deaths`/(1.36496)

VIGO$Cases2 <- VIGO$`Covid-19 Cases`/(2.96692)


# K-Means: Group separation
library(stats)
Ciutats_1 <- c("Barcelona", "Bilbao", "Ceuta", "Donostia", "Girona", "Lleida", "Madrid", "Murcia", "Ourense", "Pontevedra", "Santander", "Tarragona", "Vigo")
Population_Density <- c(15992.2, 8295.91, 4175, 3091.52, 2529.71, 662.26, 5265.91, 539, 1249.43, 702.81, 4765.83, 2320.63, 2686.47)
Base_kmeans <- cbind(Ciutats_1,Population_Density)
kmeans(Population_Density, 4, iter.max = 1000, nstart = 1,algorithm = "Lloyd")

```





```{r}
# Group 1 Population Density Rate Cities: Covid-19 Cases/100.000 hab.

LLEIDA2 = LLEIDA
PONTEVEDRA2 = PONTEVEDRA
MURCIA2 = MURCIA
LLEIDA2$CIUTAT = "LLEIDA"
PONTEVEDRA2$CIUTAT = "PONTEVEDRA"
MURCIA2$CIUTAT = "MURCIA"

LLEIDA2 = LLEIDA2 %>% select(Date, Cases2, CIUTAT)
PONTEVEDRA2 = PONTEVEDRA2 %>% select(Date, Cases2, CIUTAT)
MURCIA2 = MURCIA2 %>% select(Date, Cases2, CIUTAT)
TOTES = rbind(LLEIDA2, PONTEVEDRA2, MURCIA2)

library(ggplot2)
ggplot(TOTES, aes(x = Date, y = Cases2, group = CIUTAT, colour = factor(CIUTAT) )) +
  geom_line() + 
  xlab("Date") +
  ylab("Covid-19 Cases/100.000 hab.")+
  labs(color='CITIES') +
  ggtitle("GROUP 1: Population Density: Covid-19 Cases/100.000 hab.")+
theme(axis.title = element_text(size = 12)) 


# Group 2 Population Density Rate Cities: Covid-19 Cases/100.000 hab.

OURENSE2 = OURENSE
VIGO2 = VIGO
TARRAGONA2 = TARRAGONA
GIRONA2 = GIRONA
OURENSE2$CIUTAT = "OURENSE"
VIGO2$CIUTAT = "VIGO"
TARRAGONA2$CIUTAT = "TARRAGONA"
GIRONA2$CIUTAT = "GIRONA"

OURENSE2 = OURENSE2 %>% select(Date, Cases2, CIUTAT)
VIGO2 = VIGO2 %>% select(Date, Cases2, CIUTAT)
TARRAGONA2 = TARRAGONA2 %>% select(Date, Cases2, CIUTAT)
GIRONA2 = GIRONA2 %>% select(Date, Cases2, CIUTAT)
TOTES2 = rbind(OURENSE2, VIGO2, TARRAGONA2, GIRONA2)

library(ggplot2)
ggplot(TOTES2, aes(x = Date, y = Cases2, group = CIUTAT, colour = factor(CIUTAT) )) +
  geom_line() + 
  xlab("Date") +
  ylab("Covid-19 Cases/100.000 hab.")+
  labs(color='CITIES') +
  ggtitle("GROUP 2: Population Density: Covid-19 Cases/100.000 hab.")+
theme(axis.title = element_text(size = 12)) 


# Group 3 Population Density Rate Cities: Covid-19 Cases/100.000 hab.

CEUTA2 = CEUTA
DONOSTIA2 = DONOSTIA
SANTANDER2 = SANTANDER
CEUTA2$CIUTAT = "CEUTA"
DONOSTIA2$CIUTAT = "DONOSTIA"
SANTANDER2$CIUTAT = "SANTANDER"

CEUTA2 = CEUTA2 %>% select(Date, Cases2, CIUTAT)
DONOSTIA2 = DONOSTIA2 %>% select(Date, Cases2, CIUTAT)
SANTANDER2 = SANTANDER2 %>% select(Date, Cases2, CIUTAT)
TOTES3 = rbind(CEUTA2, DONOSTIA2, SANTANDER2)

library(ggplot2)
ggplot(TOTES3, aes(x = Date, y = Cases2, group = CIUTAT, colour = factor(CIUTAT) )) +
  geom_line() + 
  xlab("Date") +
  ylab("Covid-19 Cases/100.000 hab.")+
  labs(color='CITIES') +
  ggtitle("GROUP 3: Population Density: Covid-19 Cases/100.000 hab.")+
theme(axis.title = element_text(size = 12)) 

# Group 4 Population Density Rate Cities: Covid-19 Cases/100.000 hab.

BCN2 = BCN
BILBAO2 = BILBAO
MADRID2 = MADRID
BCN2$CIUTAT = "BCN"
BILBAO2$CIUTAT = "BILBAO"
MADRID2$CIUTAT = "MADRID"

BCN2 = BCN2 %>% select(Date, Cases2, CIUTAT)
BILBAO2 = BILBAO2 %>% select(Date, Cases2, CIUTAT)
MADRID2 = MADRID2 %>% select(Date, Cases2, CIUTAT)
TOTES4 = rbind(BCN2, BILBAO2, MADRID2)

library(ggplot2)
ggplot(TOTES4, aes(x = Date, y = Cases2, group = CIUTAT, colour = factor(CIUTAT) )) +
  geom_line() + 
  xlab("Date") +
  ylab("Covid-19 Cases/100.000 hab.")+
  labs(color='CITIES') +
  ggtitle("GROUP 4: Population Density: Covid-19 Cases/100.000 hab.")+
theme(axis.title = element_text(size = 12)) 
```



### Lagged Data for Madrid and Murcia:

```{r}
library("stats")

# Madrid

MADRID$lagged_cases <- lag(MADRID$`Covid-19 Cases`, 14)

corr_matrix_MADRID_lagged <- cor(MADRID[,c(12,3:10)], use = "complete.obs") # Només agafem les observacions completes
round(corr_matrix_MADRID_lagged, 2)

#install.packages("ggcorrplot")
library(ggcorrplot) 

ggcorrplot(corr_matrix_MADRID_lagged, method = 'circle', type = 'lower', lab = TRUE) +
  ggtitle("Madrid's correlogram with a 14-day lag") +
  labs(x = "", y = "", color = "") +
  theme(plot.title = element_text(hjust = 0.5))
```


```{r}
# Murcia

MURCIA$lagged_cases <- lag(MURCIA$`Covid-19 Cases`, 14)
MURCIA$lagged_deceases <- lag(MURCIA$`Covid-19 Deaths`, 14)

corr_matrix_MURCIA_lagged <- cor(MURCIA[,c(4:10,13:14)], use = "complete.obs") # Només agafem les observacions completes
round(corr_matrix_MURCIA_lagged, 2)

#install.packages("ggcorrplot")
library(ggcorrplot) 

ggcorrplot(corr_matrix_MURCIA_lagged, method = 'circle', type = 'lower', lab = TRUE) +
  ggtitle("Murcia's correlogram with a 14-day lag") +
  labs(x = "", y = "", color = "") +
  theme(plot.title = element_text(hjust = 0.5))

```
#Poisson mean and variance equality test

```{r}
#install.packages("performance")
library(performance)

#BCN
mean(BCN$`Covid-19 Cases`)
var(BCN$`Covid-19 Cases`)

mean(BCN$`Covid-19 Deaths`)
var(BCN$`Covid-19 Deaths`)

#BILBAO
mean(BILBAO$`Covid-19 Cases`)
var(BILBAO$`Covid-19 Cases`)

#CEUTA
mean(CEUTA$`Covid-19 Cases`)
var(CEUTA$`Covid-19 Cases`)

mean(CEUTA$`Covid-19 Deaths`)
var(CEUTA$`Covid-19 Deaths`)

#DONOSTIA
mean(DONOSTIA$`Covid-19 Cases`)
var(DONOSTIA$`Covid-19 Cases`)

#GIRONA
mean(GIRONA$`Covid-19 Cases`)
var(GIRONA$`Covid-19 Cases`)

mean(GIRONA$`Covid-19 Deaths`)
var(GIRONA$`Covid-19 Deaths`)

#LLEIDA
mean(LLEIDA$`Covid-19 Cases`)
var(LLEIDA$`Covid-19 Cases`)

mean(LLEIDA$`Covid-19 Deaths`)
var(LLEIDA$`Covid-19 Deaths`)

#MADRID
mean(MADRID$`Covid-19 Cases`)
var(MADRID$`Covid-19 Cases`)

#MURCIA
mean(MURCIA$`Covid-19 Cases`)
var(MURCIA$`Covid-19 Cases`)

mean(MURCIA$`Covid-19 Deaths`)
var(MURCIA$`Covid-19 Deaths`)

#OURENSE
mean(OURENSE$`Covid-19 Cases`)
var(OURENSE$`Covid-19 Cases`)

#PONTEVEDRA
mean(PONTEVEDRA$`Covid-19 Cases`)
var(PONTEVEDRA$`Covid-19 Cases`)

#SANTANDER
mean(SANTANDER$`Covid-19 Cases`)
var(SANTANDER$`Covid-19 Cases`)

mean(SANTANDER$`Covid-19 Deaths`)
var(SANTANDER$`Covid-19 Deaths`)

#TARRAGONA
mean(TARRAGONA$`Covid-19 Cases`)
var(TARRAGONA$`Covid-19 Cases`)

mean(TARRAGONA$`Covid-19 Deaths`)
var(TARRAGONA$`Covid-19 Deaths`)

#VIGO
mean(VIGO$`Covid-19 Cases`)
var(VIGO$`Covid-19 Cases`)
```


#Tscount

```{r}
# Barcelona

#install.packages("AER")
library(AER)
#dispersion.test
library(tscount)
str(BCN)
covariates_Barcelona <- data.frame(`COVID-19 Cases` = lag(BCN[,2],14),
                                   Precipitation=BCN[,4],
                                   Temperature=BCN[,5],
                                   pm10=BCN[,7],
                                   O3=BCN[,8],
                                   no2=BCN[,9])
str(covariates_Barcelona)

covariates_Barcelona$Temperature <- as.numeric(covariates_Barcelona$Temperature)
covariates_Barcelona <- na.omit(covariates_Barcelona)
Casos_Barcelona <- covariates_Barcelona[,1]
covariates_Barcelona <- covariates_Barcelona[,-1]
Barcelonafit_nbin <- tsglm(Casos_Barcelona, link=c("log"), xreg = covariates_Barcelona, distr = "nbinom")
# Tenim valor alt d'overdisperion, 1.462884
output_Barcelona <- summary(Barcelonafit_nbin)
output_Barcelona$coefficients[,1] # Coeficients de les variables
output_Barcelona$coefficients[,2] # Errors estàndard dels coeficients de les variables
pvalue_Bcn <- (1-pnorm(abs(output_Barcelona$coefficients[1:6,1]/output_Barcelona$coefficients[1:6,2])))*2
pvalue_Bcn # p-valors dels coeficients de les variables
#plot(Barcelonafit_nbin)

cor.test(Casos_Barcelona, covariates_Barcelona$Precipitation, alternative = c("two.sided"),method = c("spearman"))
cor.test(Casos_Barcelona, covariates_Barcelona$Temperature, alternative = c("two.sided"),method = c("spearman"))
cor.test(Casos_Barcelona, covariates_Barcelona$no2, alternative = c("two.sided"),method = c("spearman"))
cor.test(Casos_Barcelona, covariates_Barcelona$O3, alternative = c("two.sided"),method = c("spearman"))
cor.test(Casos_Barcelona, covariates_Barcelona$pm10, alternative = c("two.sided"),method = c("spearman"))

# Deceases

covariates_Barcelona2 <- data.frame(`COVID-19 Deceases`=lag(BCN[,3],14),
                                   Precipitation=BCN[,4],
                                   Temperature=BCN[,5],
                                   pm10=BCN[,7],
                                   O3=BCN[,8],
                                   no2=BCN[,9])

covariates_Barcelona2$Temperature <- as.numeric(covariates_Barcelona2$Temperature)
covariates_Barcelona2 <- na.omit(covariates_Barcelona2)
Deceases_Barcelona <- covariates_Barcelona2[,1]
covariates_Barcelona2 <- covariates_Barcelona2[,-1]
Barcelonafit_nbin2 <- tsglm(Deceases_Barcelona, link=c("log"), xreg = covariates_Barcelona2, distr = "nbinom")
output_Barcelona2 <- summary(Barcelonafit_nbin2)
output_Barcelona2$coefficients[,1] # Coeficients de les variables
output_Barcelona2$coefficients[,2] # Errors estàndard dels coeficients de les variables
pvalue_Bcn2 <- (1-pnorm(abs(output_Barcelona2$coefficients[1:6,1]/output_Barcelona2$coefficients[1:6,2])))*2
pvalue_Bcn2
cor.test(Deceases_Barcelona, covariates_Barcelona2$Temperature, alternative = c("two.sided"),method = c("spearman"))
cor.test(Deceases_Barcelona, covariates_Barcelona2$Precipitation, alternative = c("two.sided"),method = c("spearman"))
cor.test(Deceases_Barcelona, covariates_Barcelona2$pm10, alternative = c("two.sided"),method = c("spearman"))
cor.test(Deceases_Barcelona, covariates_Barcelona2$no2, alternative = c("two.sided"),method = c("spearman"))
cor.test(Deceases_Barcelona, covariates_Barcelona2$O3, alternative = c("two.sided"),method = c("spearman"))
```
La covariable pm10 no surt significativa, i les covariables precipitation i no2 estan molt pròximes al límit, però millor quedarse-les, pot deure's a la quantitat de dades.



```{r}
# Bilbao

covariates_Bilbao <- data.frame(`COVID-19 Cases` = lag(BILBAO[,2],14),
                                Precipitation=BILBAO[,3],
                                pm25=BILBAO[,4],
                                pm10=BILBAO[,5],
                                O3=BILBAO[,6],
                                no2=BILBAO[,7],
                                so2=BILBAO[,8],
                                Temperature=BILBAO[,9])
str(covariates_Bilbao)

covariates_Bilbao$Precipitation <- as.numeric(covariates_Bilbao$Precipitation)
covariates_Bilbao$Temperature <- as.numeric(covariates_Bilbao$Temperature)
covariates_Bilbao <- na.omit(covariates_Bilbao)
Casos_Bilbao <- covariates_Bilbao[,1]
covariates_Bilbao <- covariates_Bilbao[,-1]
Bilbaofit_nbin <- tsglm(Casos_Bilbao, link=c("log"), xreg = covariates_Bilbao, distr = "nbinom")
# No tenim valor alt d'overdisperion, 0.454491
output_Bilbao <- summary(Bilbaofit_nbin)
output_Bilbao$coefficients[,1]
output_Bilbao$coefficients[,2]
pvalue_Bilbao <- (1-pnorm(abs(output_Bilbao$coefficients[1:8,1]/output_Bilbao$coefficients[1:8,2])))*2
pvalue_Bilbao
#plot(Bilbaofit_nbin)
cor.test(Casos_Bilbao, covariates_Bilbao$Temperature, alternative = c("two.sided"),method = c("spearman"))
cor.test(Casos_Bilbao, covariates_Bilbao$so2, alternative = c("two.sided"),method = c("spearman"))
cor.test(Casos_Bilbao, covariates_Bilbao$no2, alternative = c("two.sided"),method = c("spearman"))
```
Les covariables Precipitation, pm25, pm10, o3 no surten significatives.


```{r}
# Ceuta

covariates_Ceuta <- data.frame(`COVID-19 Cases` = lag(CEUTA[,2],14),
                                Precipitation = CEUTA[,4],
                                Temperature = CEUTA[,5],
                                no2=CEUTA[,7])
str(covariates_Ceuta)

covariates_Ceuta$Temperature <- as.numeric(covariates_Ceuta$Temperature)
covariates_Ceuta <- na.omit(covariates_Ceuta)
Casos_Ceuta <- covariates_Ceuta[,1]
covariates_Ceuta <- covariates_Ceuta[,-1]
Ceutafit_nbin <- tsglm(Casos_Ceuta, link=c("log"), xreg = covariates_Ceuta, distr = "nbinom")
output_Ceuta <- summary(Ceutafit_nbin)
output_Ceuta$coefficients[,1]
output_Ceuta$coefficients[,2]
pvalue_Ceuta <- (1-pnorm(abs(output_Ceuta$coefficients[1:4,1]/output_Ceuta$coefficients[1:4,2])))*2
pvalue_Ceuta
#plot(Ceutafit_nbin)
cor.test(Casos_Ceuta, covariates_Ceuta$no2, alternative = c("two.sided"),method = c("spearman"))
cor.test(Casos_Ceuta, covariates_Ceuta$Temperature, alternative = c("two.sided"),method = c("spearman"))
cor.test(Casos_Ceuta, covariates_Ceuta$Precipitation, alternative = c("two.sided"),method = c("spearman"))

#Deceases

covariates_Ceuta2 <- data.frame(`COVID-19 Deaths` = lag(CEUTA[,3],14),
                                Precipitation = CEUTA[,4],
                                Temperature = CEUTA[,5],
                                no2=CEUTA[,7])
str(covariates_Ceuta2)
covariates_Ceuta2$Precipitation <- as.numeric(covariates_Ceuta2$Precipitation)
covariates_Ceuta2$Temperature <- as.numeric(covariates_Ceuta2$Temperature)
covariates_Ceuta2 <- na.omit(covariates_Ceuta2)
Deceases_Ceuta <- covariates_Ceuta2[,1]
covariates_Ceuta2 <- covariates_Ceuta2[,-1]
Ceutafit_nbin2 <- tsglm(Deceases_Ceuta, link=c("log"), xreg = covariates_Ceuta2, distr = "nbinom")
output_Ceuta2 <- summary(Ceutafit_nbin)
output_Ceuta2$coefficients[,1]
output_Ceuta2$coefficients[,2]
pvalue_Ceuta2 <- (1-pnorm(abs(output_Ceuta2$coefficients[1:4,1]/output_Ceuta2$coefficients[1:4,2])))*2
pvalue_Ceuta2
#plot(Ceutafit_nbin)
cor.test(Deceases_Ceuta, covariates_Ceuta$no2, alternative = c("two.sided"),method = c("spearman"))
cor.test(Deceases_Ceuta, covariates_Ceuta$Temperature, alternative = c("two.sided"),method = c("spearman"))
cor.test(Deceases_Ceuta, covariates_Ceuta$Precipitation, alternative = c("two.sided"),method = c("spearman"))
```
Totes les covariables són sigificatives.


```{r}
# Donostia

covariates_Donostia <- data.frame(`COVID-19 Cases` = lag(DONOSTIA[,2],14),
                                Precipitation =DONOSTIA[,3],
                                Temperature=DONOSTIA[,10],
                                pm25=DONOSTIA[,5],
                                pm10=DONOSTIA[,6],
                                O3=DONOSTIA[,7],
                                no2=DONOSTIA[,8],
                                so2=DONOSTIA[,9])
str(covariates_Donostia)

covariates_Donostia$Temperature <- as.numeric(covariates_Donostia$Temperature)
covariates_Donostia$Precipitation <- as.numeric(covariates_Donostia$Precipitation)
covariates_Donostia <- na.omit(covariates_Donostia)
Casos_Donostia <- covariates_Donostia[,1]
covariates_Donostia <- covariates_Donostia[,-1]
Donostiafit_nbin <- tsglm(Casos_Donostia, link=c("log"), xreg = covariates_Donostia, distr = "nbinom")
output_Donostia <- summary(Donostiafit_nbin)
output_Donostia$coefficients[,1]
output_Donostia$coefficients[,2]
pvalue_Donostia <- (1-pnorm(abs(output_Donostia$coefficients[1:8,1]/output_Donostia$coefficients[1:8,2])))*2
pvalue_Donostia
#plot(Donostiafit_nbin)
cor.test(Casos_Donostia, covariates_Donostia$no2, alternative = c("two.sided"),method = c("spearman"))
```
Totes les covariables són sigificatives.


```{r}
# Girona

covariates_Girona <- data.frame(`COVID-19 Cases` = lag(GIRONA[,2],14),
                                  Precipitation =GIRONA[,4],
                                  Temperature=GIRONA[,5],
                                  pm10=GIRONA[,7],
                                  no2=GIRONA[,8])
str(covariates_Girona)

covariates_Girona$Temperature <- as.numeric(covariates_Girona$Temperature)
covariates_Girona$Precipitation <- as.numeric(covariates_Girona$Precipitation)
covariates_Girona <- na.omit(covariates_Girona)
Casos_Girona <- covariates_Girona[,1]
covariates_Girona <- covariates_Girona[,-1]
Gironafit_nbin <- tsglm(Casos_Girona, link=c("log"), xreg = covariates_Girona, distr = "nbinom")
output_Girona <- summary(Gironafit_nbin)
output_Girona$coefficients[,1]
output_Girona$coefficients[,2]
pvalue_Girona <- (1-pnorm(abs(output_Girona$coefficients[1:5,1]/output_Girona$coefficients[1:5,2])))*2
pvalue_Girona
#plot(Gironafit_nbin)
cor.test(Casos_Girona, covariates_Girona$no2, alternative = c("two.sided"),method = c("spearman"))

#Deceases

covariates_Girona2 <- data.frame(`COVID-19 Deceases` = lag(GIRONA[,3],14),
                                  Precipitation =GIRONA[,4],
                                  Temperature=GIRONA[,5],
                                  pm10=GIRONA[,7],
                                  no2=GIRONA[,8])
str(covariates_Girona2)

covariates_Girona2$Temperature <- as.numeric(covariates_Girona2$Temperature)
covariates_Girona2$Precipitation <- as.numeric(covariates_Girona2$Precipitation)
covariates_Girona2 <- na.omit(covariates_Girona2)
Deceases_Girona <- covariates_Girona2[,1]
covariates_Girona <- covariates_Girona2[,-1]
Gironafit_nbin2 <- tsglm(Deceases_Girona, link=c("log"), xreg = covariates_Girona2, distr = "nbinom")
output_Girona2 <- summary(Gironafit_nbin2)
output_Girona2$coefficients[,1]
output_Girona2$coefficients[,2]
pvalue_Girona2 <- (1-pnorm(abs(output_Girona2$coefficients[1:5,1]/output_Girona2$coefficients[1:5,2])))*2
pvalue_Girona2
#plot(Gironafit_nbin)
cor.test(Deceases_Girona, covariates_Girona2$Precipitation, alternative = c("two.sided"),method = c("spearman"))
cor.test(Deceases_Girona, covariates_Girona2$pm10, alternative = c("two.sided"),method = c("spearman"))
cor.test(Deceases_Girona, covariates_Girona2$no2, alternative = c("two.sided"),method = c("spearman"))
```
Les covariables Precipitation, Temperature i pm10 no surten significatives.


```{r}
# Lleida

covariates_Lleida <- data.frame(`COVID-19 Cases` = lag(LLEIDA[,2],14),
                                  Precipitation =LLEIDA[,4],
                                  Temperature=LLEIDA[,5],
                                  pm10=LLEIDA[,7],
                                  o3=LLEIDA[,8],
                                  no2=LLEIDA[,9])
str(covariates_Lleida)

covariates_Lleida$Temperature <- as.numeric(covariates_Lleida$Temperature)
covariates_Lleida$Precipitation <- as.numeric(covariates_Lleida$Precipitation)
covariates_Lleida <- na.omit(covariates_Lleida)
Casos_Lleida <- covariates_Lleida[,1]
covariates_Lleida <- covariates_Lleida[,-1]
Lleidafit_nbin <- tsglm(Casos_Lleida, link=c("log"), xreg = covariates_Lleida, distr = "nbinom")
output_Lleida <- summary(Lleidafit_nbin)
output_Lleida$coefficients[,1]
output_Lleida$coefficients[,2]
pvalue_Lleida <- (1-pnorm(abs(output_Lleida$coefficients[1:6,1]/output_Lleida$coefficients[1:6,2])))*2
pvalue_Lleida
#plot(Lleidafit_nbin)

cor.test(Casos_Lleida, covariates_Lleida$no2, alternative = c("two.sided"),method = c("spearman"))

#Deceases

covariates_Lleida2 <- data.frame(`COVID-19 Cases` = lag(LLEIDA[,3],14),
                                  Precipitation =LLEIDA[,4],
                                  Temperature=LLEIDA[,5],
                                  pm10=LLEIDA[,7],
                                  o3=LLEIDA[,8],
                                  no2=LLEIDA[,9])
str(covariates_Lleida2)

covariates_Lleida2$Temperature <- as.numeric(covariates_Lleida2$Temperature)
covariates_Lleida2$Precipitation <- as.numeric(covariates_Lleida2$Precipitation)
covariates_Lleida2 <- na.omit(covariates_Lleida2)
Deceases_Lleida <- covariates_Lleida2[,1]
covariates_Lleida2 <- covariates_Lleida2[,-1]
Lleidafit_nbin2 <- tsglm(Deceases_Lleida, link=c("log"), xreg = covariates_Lleida2, distr = "nbinom")
output_Lleida2 <- summary(Lleidafit_nbin2)
output_Lleida2$coefficients[,1]
output_Lleida2$coefficients[,2]
pvalue_Lleida2 <- (1-pnorm(abs(output_Lleida2$coefficients[1:6,1]/output_Lleida2$coefficients[1:6,2])))*2
pvalue_Lleida2
#plot(Lleidafit_nbin)

cor.test(Deceases_Lleida, covariates_Lleida$Temperature, alternative = c("two.sided"),method = c("spearman"))
```
Totes les covariables són significatives.


```{r}
# Madrid

covariates_Madrid <- data.frame(`COVID-19 Cases` = lag(MADRID[,2],14),
                                Precipitation =MADRID[,3],
                                Temperature=MADRID[,4],
                                pm25=MADRID[,6],
                                pm10=MADRID[,7],
                                o3=MADRID[,8],
                                no2=MADRID[,9],
                                so2=MADRID[,10])
str(covariates_Madrid)

covariates_Madrid$Temperature <- as.numeric(covariates_Madrid$Temperature)
covariates_Madrid$Precipitation <- as.numeric(covariates_Madrid$Precipitation)
covariates_Madrid <- na.omit(covariates_Madrid)
Casos_Madrid <- covariates_Madrid[,1]
covariates_Madrid <- covariates_Madrid[,-1]
Madridfit_nbin <- tsglm(Casos_Madrid, link=c("log"), xreg = covariates_Madrid, distr = "nbinom")
output_Madrid <- summary(Madridfit_nbin)
output_Madrid$coefficients[,1]
output_Madrid$coefficients[,2]
pvalue_Madrid <- (1-pnorm(abs(output_Madrid$coefficients[1:8,1]/output_Madrid$coefficients[1:8,2])))*2
pvalue_Madrid
#plot(Madridfit_nbin)
cor.test(Casos_Madrid, covariates_Madrid$Temperature, alternative = c("two.sided"),method = c("spearman"))
cor.test(Casos_Madrid, covariates_Madrid$so2, alternative = c("two.sided"),method = c("spearman"))

```
Les covariables Precipitation, pm25, pm10, o3 i no2 no surten significatives.


```{r}
# Murcia

covariates_Murcia <- data.frame(`COVID-19 Cases` =lag(MURCIA[,2],14),
                                Precipitation =MURCIA[,4],
                                Temperature=MURCIA[,5],
                                pm10=MURCIA[,7],
                                o3=MURCIA[,8],
                                no2=MURCIA[,9],
                                so2=MURCIA[,10])
str(covariates_Murcia)

covariates_Murcia$Temperature <- as.numeric(covariates_Murcia$Temperature)
covariates_Murcia$Precipitation <-as.numeric(covariates_Murcia$Precipitation)
covariates_Murcia <- na.omit(covariates_Murcia)
Casos_Murcia <- covariates_Murcia[,1]
covariates_Murcia <- covariates_Murcia[,-1]
Murciafit_nbin <- tsglm(Casos_Murcia, link=c("log"), xreg = covariates_Murcia, distr = "nbinom")
output_Murcia <- summary(Murciafit_nbin)
output_Murcia$coefficients[,1]
output_Murcia$coefficients[,2]
pvalue_Murcia <- (1-pnorm(abs(output_Murcia$coefficients[1:7,1]/output_Murcia$coefficients[1:7,2])))*2
pvalue_Murcia
#plot(Murciafit_nbin)

cor.test(Casos_Murcia  , covariates_Murcia$Precipitation, alternative = c("two.sided"),method = c("spearman"))
cor.test(Casos_Murcia  , covariates_Murcia$Temperature, alternative = c("two.sided"),method = c("spearman"))
cor.test(Casos_Murcia  , covariates_Murcia$no2, alternative = c("two.sided"),method = c("spearman"))
cor.test(Casos_Murcia  , covariates_Murcia$so2, alternative = c("two.sided"),method = c("spearman"))
cor.test(Casos_Murcia  , covariates_Murcia$o3, alternative = c("two.sided"),method = c("spearman"))
cor.test(Casos_Murcia  , covariates_Murcia$pm10, alternative = c("two.sided"),method = c("spearman"))


#Deceases

covariates_Murcia2 <- data.frame(`COVID-19 Deceases` =lag(MURCIA[,3],14),
                                Precipitation =MURCIA[,4],
                                Temperature=MURCIA[,5],
                                pm10=MURCIA[,7],
                                o3=MURCIA[,8],
                                no2=MURCIA[,9],
                                so2=MURCIA[,10])
str(covariates_Murcia2)

covariates_Murcia2$Temperature <- as.numeric(covariates_Murcia2$Temperature)
covariates_Murcia2$Precipitation <-as.numeric(covariates_Murcia2$Precipitation)
covariates_Murcia2 <- na.omit(covariates_Murcia2)
Deceases_Murcia <- covariates_Murcia2[,1]
covariates_Murcia2 <- covariates_Murcia2[,-1]
Murciafit_nbin2 <- tsglm(Deceases_Murcia, link=c("log"), xreg = covariates_Murcia2, distr = "nbinom")
output_Murcia2 <- summary(Murciafit_nbin2)
output_Murcia2$coefficients[,1]
output_Murcia2$coefficients[,2]
pvalue_Murcia2 <- (1-pnorm(abs(output_Murcia2$coefficients[1:7,1]/output_Murcia2$coefficients[1:7,2])))*2
pvalue_Murcia2
#plot(Murciafit_nbin)

cor.test(Deceases_Murcia  , covariates_Murcia2$Precipitation, alternative = c("two.sided"),method = c("spearman"))
cor.test(Deceases_Murcia  , covariates_Murcia2$Temperature, alternative = c("two.sided"),method = c("spearman"))
cor.test(Deceases_Murcia  , covariates_Murcia2$pm10, alternative = c("two.sided"),method = c("spearman"))
cor.test(Deceases_Murcia  , covariates_Murcia2$no2, alternative = c("two.sided"),method = c("spearman"))
cor.test(Deceases_Murcia  , covariates_Murcia2$so2, alternative = c("two.sided"),method = c("spearman"))
cor.test(Deceases_Murcia  , covariates_Murcia2$o3, alternative = c("two.sided"),method = c("spearman"))
```
Totes les covariables són siginificatives.


```{r}
# Ourense

covariates_Ourense <- data.frame(`COVID-19 Cases` = lag(OURENSE[,2],14),
                                Precipitation =OURENSE[,3],
                                Temperature=OURENSE[,4],
                                pm25=OURENSE[,6],
                                pm10=OURENSE[,7],
                                o3=OURENSE[,8],
                                no2=OURENSE[,9],
                                so2=OURENSE[,10],
                                co=OURENSE[,11],
                                humidity=OURENSE[,12])
str(covariates_Ourense)

covariates_Ourense$humidity <- as.numeric(covariates_Ourense$humidity)
covariates_Ourense$Temperature <- as.numeric(covariates_Ourense$Temperature)
covariates_Ourense$Precipitation <- as.numeric(covariates_Ourense$Precipitation)
covariates_Ourense <- na.omit(covariates_Ourense)
Casos_Ourense <- covariates_Ourense[,1]
covariates_Ourense <- covariates_Ourense[,-1]
Ourensefit_nbin <- tsglm(Casos_Ourense, link=c("log"), xreg = covariates_Ourense, distr = "nbinom")
output_Ourense <- summary(Ourensefit_nbin)
output_Ourense$coefficients[,1]
output_Ourense$coefficients[,2]
pvalue_Ourense <- (1-pnorm(abs(output_Ourense$coefficients[1:10,1]/output_Ourense$coefficients[1:10,2])))*2
pvalue_Ourense
#plot(Ourensefit_nbin)
cor.test(Casos_Ourense , covariates_Ourense$Temperature, alternative = c("two.sided"),method = c("spearman"))
cor.test(Casos_Ourense , covariates_Ourense$pm25, alternative = c("two.sided"),method = c("spearman"))
cor.test(Casos_Ourense , covariates_Ourense$no2, alternative = c("two.sided"),method = c("spearman"))
cor.test(Casos_Ourense , covariates_Ourense$co, alternative = c("two.sided"),method = c("spearman"))
```
Totes les covariables són siginificatives.


```{r}
# Pontevedra

covariates_Pontevedra <- data.frame(`COVID-19 Cases` = lag(PONTEVEDRA[,2],14),
                                Precipitation =PONTEVEDRA[,3],
                                Temperature=PONTEVEDRA[,4],
                                pm25=PONTEVEDRA[,6],
                                pm10=PONTEVEDRA[,7],
                                o3=PONTEVEDRA[,8],
                                no2=PONTEVEDRA[,9],
                                co=PONTEVEDRA[,11],
                                humidity=PONTEVEDRA[,12])
str(covariates_Pontevedra)

covariates_Pontevedra$humidity <- as.numeric(covariates_Pontevedra$humidity)
covariates_Pontevedra$Temperature <- as.numeric(covariates_Pontevedra$Temperature)
covariates_Pontevedra$Precipitation <- as.numeric(covariates_Pontevedra$Precipitation)
covariates_Pontevedra <- na.omit(covariates_Pontevedra)
Casos_Pontevedra <- covariates_Pontevedra[,1]
covariates_Pontevedra <- covariates_Pontevedra[,-1]
Pontevedrafit_nbin <- tsglm(Casos_Pontevedra, link=c("log"), xreg = covariates_Pontevedra, distr = "nbinom")
output_Pontevedra <- summary(Pontevedrafit_nbin)
output_Pontevedra$coefficients[,1]
output_Pontevedra$coefficients[,2]
pvalue_Pontevedra <- (1-pnorm(abs(output_Pontevedra$coefficients[1:9,1]/output_Pontevedra$coefficients[1:9,2])))*2
pvalue_Pontevedra
#plot(Pontevedrafit_nbin)

cor.test(Casos_Pontevedra , covariates_Pontevedra$Temperature, alternative = c("two.sided"),method = c("spearman"))
```
Les covariables Precipitation, pm25, pm10, o3, no2, co i humidity no són significatives.


```{r}
# Santander

covariates_Santander <- data.frame(`COVID-19 Cases` = lag(SANTANDER[,2],14),
                                Precipitation =SANTANDER[,6],
                                Temperature=SANTANDER[,4],
                                pm10=SANTANDER[,7],
                                o3=SANTANDER[,8],
                                no2=SANTANDER[,9])
str(covariates_Santander)

covariates_Santander$Temperature <- as.numeric(covariates_Santander$Temperature)
covariates_Santander$Precipitation <- as.numeric(covariates_Santander$Precipitation)
covariates_Santander <- na.omit(covariates_Santander)
Casos_Santander <- covariates_Santander[,1]
covariates_Santander <- covariates_Santander[,-1]
Santanderfit_nbin <- tsglm(Casos_Santander, link=c("log"), xreg = covariates_Santander, distr = "nbinom")
output_Santander <- summary(Santanderfit_nbin)
output_Santander$coefficients[,1]
output_Santander$coefficients[,2]
pvalue_Santander <- (1-pnorm(abs(output_Santander$coefficients[1:6,1]/output_Santander$coefficients[1:6,2])))*2
pvalue_Santander
#plot(Santanderfit_nbin)
cor.test(Casos_Santander , covariates_Santander$Precipitation, alternative = c("two.sided"),method = c("spearman"))
cor.test(Casos_Santander , covariates_Santander$Temperature, alternative = c("two.sided"),method = c("spearman"))
cor.test(Casos_Santander , covariates_Santander$pm10, alternative = c("two.sided"),method = c("spearman"))
cor.test(Casos_Santander , covariates_Santander$o3, alternative = c("two.sided"),method = c("spearman"))
cor.test(Casos_Santander , covariates_Santander$no2, alternative = c("two.sided"),method = c("spearman"))

# Deceases

covariates_Santander2 <- data.frame(`COVID-19 Deceases` = lag(SANTANDER[,3],14),
                                Precipitation =SANTANDER[,6],
                                Temperature=SANTANDER[,4],
                                pm10=SANTANDER[,7],
                                o3=SANTANDER[,8],
                                no2=SANTANDER[,9])
str(covariates_Santander2)

covariates_Santander2$Temperature <- as.numeric(covariates_Santander2$Temperature)
covariates_Santander2$Precipitation <- as.numeric(covariates_Santander2$Precipitation)
covariates_Santander2 <- na.omit(covariates_Santander2)
Deceases_Santander <- covariates_Santander2[,1]
covariates_Santander2 <- covariates_Santander2[,-1]
Santanderfit_nbin2 <- tsglm(Deceases_Santander, link=c("log"), xreg = covariates_Santander2, distr = "nbinom")
output_Santander2 <- summary(Santanderfit_nbin2)
output_Santander2$coefficients[,1]
output_Santander2$coefficients[,2]
pvalue_Santander2 <- (1-pnorm(abs(output_Santander2$coefficients[1:6,1]/output_Santander2$coefficients[1:6,2])))*2
pvalue_Santander2

cor.test(Deceases_Santander , covariates_Santander2$Temperature, alternative = c("two.sided"),method = c("spearman"))
```
Totes les covariables són siginificatives.



```{r}
# Tarragona

covariates_Tarragona <- data.frame(`COVID-19 Cases` = lag(TARRAGONA[,2],14),
                                Precipitation =TARRAGONA[,4],
                                Temperature=TARRAGONA[,5],
                                pm10=TARRAGONA[,7],
                                o3=TARRAGONA[,8],
                                no2=TARRAGONA[,9])
str(covariates_Tarragona)

covariates_Tarragona$Temperature <- as.numeric(covariates_Tarragona$Temperature)
covariates_Tarragona$Precipitation <- as.numeric(covariates_Tarragona$Precipitation)
covariates_Tarragona <- na.omit(covariates_Tarragona)
Casos_Tarragona <- covariates_Tarragona[,1]
covariates_Tarragona <- covariates_Tarragona[,-1]
Tarragonafit_nbin <- tsglm(Casos_Tarragona, link=c("log"), xreg = covariates_Tarragona, distr = "nbinom")
output_Tarragona <- summary(Tarragonafit_nbin)
output_Tarragona$coefficients[,1]
output_Tarragona$coefficients[,2]
pvalue_Tarragona <- (1-pnorm(abs(output_Tarragona$coefficients[1:6,1]/output_Tarragona$coefficients[1:6,2])))*2
pvalue_Tarragona
#plot(Tarragonafit_nbin)

cor.test(Casos_Tarragona , covariates_Tarragona$pm10, alternative = c("two.sided"),method = c("spearman"))


# Deceases

covariates_Tarragona2 <- data.frame(`COVID-19 Deceases` = lag(TARRAGONA[,3],14),
                                Precipitation =TARRAGONA[,4],
                                Temperature=TARRAGONA[,5],
                                pm10=TARRAGONA[,7],
                                o3=TARRAGONA[,8],
                                no2=TARRAGONA[,9])
str(covariates_Tarragona2)

covariates_Tarragona2$Temperature <- as.numeric(covariates_Tarragona2$Temperature)
covariates_Tarragona2$Precipitation <- as.numeric(covariates_Tarragona2$Precipitation)
covariates_Tarragona2 <- na.omit(covariates_Tarragona2)
Deceases_Tarragona <- covariates_Tarragona2[,1]
covariates_Tarragona2 <- covariates_Tarragona2[,-1]
Tarragonafit_nbin2 <- tsglm(Deceases_Tarragona, link=c("log"), xreg = covariates_Tarragona2, distr = "nbinom")
output_Tarragona2 <- summary(Tarragonafit_nbin2)
output_Tarragona2$coefficients[,1]
output_Tarragona2$coefficients[,2]
pvalue_Tarragona2 <- (1-pnorm(abs(output_Tarragona2$coefficients[1:6,1]/output_Tarragona2$coefficients[1:6,2])))*2
pvalue_Tarragona2
#plot(Tarragonafit_nbin)

cor.test(Deceases_Tarragona , covariates_Tarragona2$Temperature, alternative = c("two.sided"),method = c("spearman"))

```
L'intercept i les covariables Precipitation, temperature, o3 i no2 no són significatives.


```{r}
# Vigo
library(tscount)
covariates_Vigo <- data.frame(`COVID-19 Cases` = lag(VIGO[,2],14),
                                Precipitation = VIGO[,3],
                                Temperature=VIGO[,4],
                                pm25=VIGO[,6],
                                pm10=VIGO[,7],
                                o3=VIGO[,8],
                                no2=VIGO[,9],
                                co=VIGO[,11],
                                humidity=VIGO[,12])
str(covariates_Vigo)

covariates_Vigo$humidity <- as.numeric(covariates_Vigo$humidity)
covariates_Vigo$Temperature <- as.numeric(covariates_Vigo$Temperature)
covariates_Vigo$Precipitation <- as.numeric(covariates_Vigo$Precipitation)
covariates_Vigo <- na.omit(covariates_Vigo)
Casos_Vigo <- covariates_Vigo[,1]
covariates_Vigo <- covariates_Vigo[,-1]
Vigofit_nbin <- tsglm(Casos_Vigo, link=c("log"), xreg = covariates_Vigo, distr = "nbinom")
output_Vigo <- summary(Vigofit_nbin)
output_Vigo$coefficients[,1]
output_Vigo$coefficients[,2]
pvalue_Vigo <- (1-pnorm(abs(output_Vigo$coefficients[1:9,1]/output_Vigo$coefficients[1:9,2])))*2
pvalue_Vigo
#plot(Vigofit_nbin)

cor.test(Casos_Vigo , covariates_Vigo$pm25, alternative = c("two.sided"),method = c("spearman"))
cor.test(Casos_Vigo , covariates_Vigo$o3, alternative = c("two.sided"),method = c("spearman"))
cor.test(Casos_Vigo , covariates_Vigo$humidity, alternative = c("two.sided"),method = c("spearman"))
```
Les covariables Precipitation, Temperature, pm10, no2 i co no són significatives.


```{r}
citation("EnvStats")
citation("stats")
citation("tscount")
citation("base")
citation("")
```

